臺灣高等法院臺南分院刑事判決
                     100年度上訴字第603、604、605號
上  訴  人  臺灣臺南地方法院檢察署檢察官
上  訴  人
即  被  告  姚健生
指定辯護人  本院公設辯護人  簡松柏
上  訴  人
即  被  告  鄭慧琪
選任辯護人  李合法律師
            趙培皓律師
上列上訴人因被告違反毒品危害防制條例案件，不服臺灣臺南地
方法院九十九年度訴字第二一二號、第一００三號、第一０九三
號中華民國一００年四月十五日第一審判決（起訴案號：臺灣臺
南地方法院檢察署九十八年度偵字第一五０七一號、九十九年度
偵字第第一三九八號、第一四００號；追加起訴案號：九十八年
度偵字第一四六四四號、一四七九七號、九十九年度偵字第一二
五八號、九十八年度偵字第一五五一二號），提起上訴，本院判
決如下：
    主  文
原判決關於姚健生犯如附表一編號一至十七、附表二、附表三所
示之罪及鄭慧琪犯如附表一編號一至八、十至十二、十四至十八
所示之罪暨定執行刑部分均撤銷。
姚健生犯如附表一編號一至十五、十七、附表二、附表三所示之
罪，均累犯，各處如附表一編號一至十五、十七、附表二、附表
三所示之主刑及從刑，應執行有期徒刑拾陸年；門號00000
00000號、0000000000號行動電話各壹支（均含
ＳＩＭ卡壹張），應與鄭慧琪連帶沒收，如全部或一部不能沒收
時，應追徵其價額，或以其等財產連帶抵償之；門號00000
00000號、0000000000號、000000000
0號、0000000000行動電話各壹支（均含ＳＩＭ卡壹
張），應與劉嘉華連帶沒收，如全部或一部不能沒收時，應追徵
其價額，或以其等財產連帶抵償之；門號0000000000
號行動電話壹支（含ＳＩＭ卡壹張），應沒收，如全部或一部不
能沒收時，應追徵其價額，或以其財產抵償之；如附表一編號一
至八、十至十二、十四至十五、十七所示未扣案之販賣第一級、
第二級毒品所得之財物共新臺幣壹萬貳仟伍佰元，應與鄭慧琪連
帶沒收之，如全部或一部不能沒收時，以其等之財產連帶抵償之
。如附表二編號一至十六所示販賣第一級、第二級毒品所得之財
物共新臺幣壹萬貳仟玖佰元，應與劉嘉華連帶沒收之，如全部或
一部不能沒收時，以其等財產連帶抵償之。如附表一編號九、十
三、如附表二編號十七至二二、如附表三所示販賣第一級、第二
級毒品所得之財物共新臺幣捌仟伍佰元應沒收之，如全部或一部
不能沒收時，以其財產抵償之。
鄭慧琪犯如附表一編號一至八、十至十二、十四至十五、十七至
十八所示之罪，各處如附表一編號一至八、十至十二、十四至十
五、十七至十八所示之主刑及從刑；應執行有期徒刑拾伍年捌月
；扣案之門號0000000000號行動電話壹支（含ＳＩＭ
卡壹張），應沒收；未扣案之門號0000000000號、0
000000000號行動電話各壹支（均含ＳＩＭ卡壹張），
應與姚健生連帶沒收，如全部或一部不能沒收時，應追徵其價額
，或以其等財產連帶抵償之；如附表一編號一至八、十至十二、
十四至十五、十七所示販賣第一級、第二級毒品所得之財物共新
臺幣壹萬貳仟伍佰元，應與姚健生連帶沒收之，如全部或一部不
能沒收時，以其等財產連帶抵償之。如附表一編號十八所示販賣
第一級毒品所得之財物新臺幣參仟伍佰元，應沒收之，如全部或
一部不能沒收時，以其財產抵償之。
姚健生、鄭慧琪被訴犯如附表一編號十六部分，均無罪。
其他上訴駁回。
    事  實
一、姚健生前因重利案件，經臺灣臺南地方法院判處有期徒刑六
    月確定，於民國九十七年八月二十九日易科罰金執行完畢；
    詎仍不知悔改，明知海洛因、安非他命係毒品危害防制條例
    第二條第二項第一、二款所列管之第一級、第二級毒品，非
    經許可，不得持有或販賣。竟基於販賣第一級、第二級毒品
    營利之犯意，分別為下列行為：
(一)、姚健生與鄭慧琪基於販賣第一級、第二級毒品營利之犯意聯
    絡，由姚健生以所有之門號0000000000、000
    0000000等行動電話作為聯絡毒品交易之工具，再由
    姚健生或鄭慧琪送交毒品及收款之方式，分別於附表一編號
    一至八、十至十二、十四至十五、十七所示之時間、地點，
    以各該編號之價格，販賣第一級毒品海洛因及第二級毒品安
    非他命予如附表一編號一至八、十至十二、十四至十五、十
    七所示之張成男、林佳榮、邱柏維、張明慶、李蘭生、鄭學
    寧等人。姚健生另於附表一編號九、十三所示之時點、地點
    ，以各該編號之價格及方式，販賣第二級毒品安非他命予邱
    柏維及販賣一級毒品海洛因予李蘭生牟利。鄭慧琪另基於販
    賣第一級毒品營利之犯意，以其所有之門號0000000
    000行動電話作為聯絡毒品交易之工具，於附表一編號十
    八所示之時間、地點，販賣第一級毒品予尚淑美，得款新臺
    幣（下同）三千五百元（販賣時間、地點、毒品種類、對象
    、金額詳如附表一所示）。嗣因警接獲檢舉，報請臺灣臺南
    地方法院檢察署向臺灣臺南地方法院聲請對前揭門號實施通
    訊監察後，始循線查獲上情，並扣得鄭慧琪所有之門號00
    00000000行動電話一支（含ＳＩＭ卡一張）。
(二)、姚健生與劉嘉華（由臺灣臺南地方法院另案審理）共同基於
    販賣第一級毒品海洛因、第二級毒品安非他命營利之犯意聯
    絡，由姚健生以所有之門號0000000000（陳泰盛
    交易毒品時抵償）、0000000000、000000
    0000等行動電話為對外販毒工具，並由劉嘉華以其所有
    之0000000000號行動電話與姚健生聯絡再負責送
    交毒品並收款之方式，於附表二編號一至十六所示時間、地
    點，分別販賣第一級毒品海洛因、第二級毒品安非他命與陳
    泰盛計十五次，販賣安非他命與王俊欽一次（販賣時間、地
    點、毒品種類、對象、金額詳如附表二編號一至十六所示）
    。
(三)、姚健生另基於販賣第一級毒品海洛因、第二級毒品安非他命
    營利之犯意，以所有門號0000000000、0000
    000000、0000000000等行動電話作為對外
    販毒工具，於附表二編號十七至二五所示時間、地點，分別
    販賣第二級毒品安非他命與黃金明二次、黃俊翔一次；販賣
    海洛因與吳進豐（持郭金山行動電話0000000000
    號購毒）三次；販賣海洛因與江凱倫三次未遂（販賣時間、
    地點、毒品種類、對象、金額詳如附表二編號十七至二五所
    示）。
(四)、姚健生基於販賣第一級毒品海洛因營利之犯意，於附表三所
    示之時間、地點，分別販賣值五百元之海洛因予呂維軒三次
    。嗣為警於上開樺谷飯店查獲後，始循線查悉上情（原判決
    附表四姚健生持有第一級毒品部分，經原審判處有期徒刑一
    年，於提起上訴後業已撤回確定，不在本院審理範圍）。
二、案經臺南市政府警察局、臺南市政府警察局第一分局、臺南
    市政府警察局麻豆分局移送臺灣臺南地方法院檢察署檢察官
    偵查起訴及追加起訴。
    理  由
甲、程序方面：
    按被告以外之人於審判外之言詞或書面陳述，除法律有規定
    者外，不得作為證據。被告以外之人於審判外之陳述，雖不
    符前四條（指刑事訴訟法第一百五十九條之一至第一百五十
    九條之四）之規定，而經當事人於審判程序同意作為證據，
    法院審酌該言詞陳述或書面陳述作成時之情況，認為適當者
    ，亦得為證據，刑事訴訟法第一百五十九條第一項、第一百
    五十九條之五第一項分別定有明文。查，被告姚健生、鄭慧
    琪及其辯護人、檢察官對本判決所引用下列被告以外之人於
    審判外之供述證據，於本院準備程序及審判時均同意列為證
    據（見本院上訴字第六０五號卷〈下稱本院卷〉第一四六頁
    、第二０九頁背面），本院審酌此等證據資料作成或取得之
    狀況，均無非法或不當取證之情事，亦無顯不可信之情況，
    故認為適當而均得作為證據。
乙、實體方面：
壹、有罪部分
一、訊據被告姚健生對於上開事實業已坦承不諱（見上訴字第六
    ０五號卷〉第一四五頁背面、第二二八頁），附表一部分核
    與證人即共同被告鄭慧琪（見訴字第二一二號卷(一)第三二至
    三四頁）、證人即購毒者張成男（見南縣麻警偵字第０九九
    一００００四三號卷〈下稱警一卷〉第六五至六八頁、偵字
    第一五０七一號卷（下稱偵一卷〉第六二頁）、林佳榮（見
    警一卷第四九至五一頁、偵一卷第六六頁）、邱柏維（見警
    一卷第八０至八三頁、偵一卷第六六頁）、張明慶（見警一
    卷第九五頁、偵一卷第七四頁、訴字第二一二號卷(一)第一七
    二至一七七頁；訴字第二一二號卷(二)第一三二至一三六背面
    ）、李蘭生（見警一卷第一０五至一０七頁、偵一卷第一０
    五至一０六頁、偵一卷第一四一頁）、鄭學寧（見警一卷第
    一一七至一二０頁、第一二三頁；偵一卷第一四七頁）等人
    於警詢、偵訊及原審證述之情節相符；並有扣押物品目錄表
    、臺南市警察局第一分局報告書所附扣押物品清單及通訊監
    察書、通訊監察譯文（見警一卷第一六至二六頁、四六頁、
    第一二三頁）在卷可資佐證。附表二部分核與證人即共同正
    犯劉嘉華（見南市警刑字第０九八一九００三七七０號卷〈
    下稱警二卷〉第六至十頁背面）、證人即購毒者陳泰盛（見
    警二卷第十一至十六頁、偵字第一四六四四號卷〈下稱偵二
    卷〉第一二六至一二七頁）、王俊欽（見警二卷第十七至十
    九頁、第二十至二一頁）、黃金明（見南市警刑字第０九九
    一九００００三０號卷〈下稱警三卷〉第七至一０頁、偵二
    卷第一五七至一五八頁）、郭金山即吳進豐使用手機之所有
    人（見警三卷第七至一０頁、第三九至四０頁、第一０二頁
    ；偵二卷第一一四至一一五頁）、黃俊翔（見警三卷第十七
    頁、偵二卷第二二二至二二三頁）、江凱倫（見警三卷第十
    九至二一頁、偵二卷第二二三至二二四頁、訴字第一００三
    號卷第八一頁背面至八七頁）於警詢、偵訊及原審證述之情
    節相符，並有搜索扣押筆錄、扣押物品目錄表及通訊監察書
    及譯文（見警三卷第二三至二八頁、第三七至三八頁、第五
    一至五三頁、第六三至六七頁、第八二至九一頁）在卷可佐
    。附表三部分核與證人即購毒者呂維軒於警詢、偵訊及原審
    證述之情節相符（見偵字第一五六六二號卷〈下稱偵三卷〉
    第一二六至一二八頁、第一四二至一四四頁、訴字第一００
    三號卷第八七頁背面至九二頁），復有休息日報表、住宿日
    報表、什項日報表（見偵三卷第五一至五三之一頁）、威寶
    電信股份有限公司函、通聯磁片（見偵三卷第六七至六八頁
    ）、中華電信股份有限公司臺南營運處服務中心九十七年十
    二月三十日服字第０九七００００八六五號函、通聯紀錄查
    詢系統查詢結果（見偵三卷第八五至八六頁）、中華電信股
    份有限公司臺南營運處服務中心九十八年一月十七日服字第
    ０九八０００００三五號函、通聯紀錄查詢系統查詢結果（
    見偵一卷第八七至八八頁）、通聯調閱查詢單（見偵三卷第
    一三０頁）、雙向通聯紀錄表（見偵三卷第一三一至一三八
    頁）等在卷可資佐證。足認被告姚健生之自白顯與事實相符
    ，應可採信。被告姚健生於本院審理時翻異前詞，辯稱販賣
    予林佳榮、陳泰盛之毒品為安非他命，非海洛因云云（見上
    訴字第六０五號卷第一０九頁）；但查，被告姚健生於警詢
    、偵訊、原審及本院準備程序時均承認係販賣海洛因予林佳
    榮、陳泰盛，已如上述。證人林佳榮於偵訊時結證其都是買
    海洛因，沒有買安非他命，在電話中提到「硬的」（安非他
    命）是亂講的等語（見偵一卷第六六頁）。證人林佳榮嗣本
    院審判程序辯護人詰問時固改稱係向被告姚健生購買二次安
    非他命；但於檢察官覆詰問時，旋改稱在檢察官偵訊時陳述
    九十八年八月二十四日用一千元買海洛因一包，在同年八月
    二十七日用五百元買海洛因一包之證述為真實等語（見上訴
    字第六０五號卷第一四六頁背面）。被告姚健生於本院審理
    時對於證人林佳榮上開偵訊及本院證述之筆錄復表示無意見
    （見上訴字第六０五號卷第二三０頁），足認證人林佳榮於
    本院審理時改稱係向被告姚健生購買安非他命，顯係迴護被
    告姚健生之詞；被告姚健生辯稱係販賣安非他命予林佳榮，
    亦係避重就輕之詞，均不足採信。又證人陳泰盛於警詢時供
    稱：都是撥打綽號「阿堯」男子（即姚健生）000000
    0000、0000000000等門號，然後約定數量及
    交易地點，再由綽號「阿堯」或綽號「嘉華」（即劉嘉華）
    交付毒品。每次購買約五百元至一千元不等之毒品；有於附
    表二所示時地向被告姚健生購買海洛因或安非他命等語（見
    警二卷第十二至十五頁）。陳泰盛於偵訊時結證稱：姚健生
    是叫嘉華（即劉嘉華）之男子轉交毒品等語（見偵二卷第一
    二七頁）；而被告姚健生於警詢就販賣第一級毒品海洛因、
    第二級毒品安非他命予陳泰盛一節，業已供承在卷（見警二
    卷第三至四頁）；證人劉嘉華於警詢時復供稱交易毒品所收
    到的錢都交給姚健生等語（見警二卷第十頁），核屬相符；
    足認陳泰盛向被告姚健生所購買者有海洛因及安非他命，而
    非只購買安非他命。又證人陳泰盛於本院審理時固證述被告
    姚健生係無償轉讓海洛因或安非他命供其施用，依其經濟狀
    況根本沒辦法拿錢給被告姚健生等語（見本院卷第一四八頁
    背面）；但證人陳泰盛於警詢時供述係向被告姚健生購買海
    洛因，已如上述，且如附表二編號三之該次交易，證人陳泰
    盛係以易付卡抵償購買毒品之價金，業據證人陳泰盛於本院
    審理時證述無訛（見本院卷第一四九頁），足認證人陳泰盛
    證稱被告姚健生係無償提供毒品云云，顯係事後迴護被告姚
    健生之詞，委無足採。被告姚健生附合其詞，辯稱陳泰盛未
    交付金錢云云，亦係事後避重就輕之詞，不足採信。
二、訊據被告鄭慧琪對於附表一編號一至八、十至十一、十五、
    十七至十八之事實，業於原審及本院審理時坦承不諱（見訴
    字第二一二號卷(二)第二二０頁至二二一頁背面、上訴字第六
    ０五號卷第一四五頁背面、第二二八頁背面），核與共同被
    告姚健生、證人即購毒者張成男、林佳榮、邱柏維、李蘭生
    、鄭學寧於警詢及偵查中之證述大致相符，已如上述，並據
    證人尚淑美於警詢、偵查及原審證述明確（詳如下述），復
    有扣押物品目錄表、臺南市警察局第一分局報告書所附扣押
    物品清單及通訊監察書、通訊監察譯文指認犯罪嫌疑人紀錄
    表在卷可資佐證，已如上述，足認被告鄭慧琪之自白與事實
    相符，應可採信。被告鄭慧琪雖矢口否認有附表一編號十二
    、十四之犯行；惟查：
(一)、證人張明慶於警詢證稱：「（現警方提供九十八年九月六日
    十六時三十二分十秒，你持用0000000000號行動
    電話，撥打給姚健生所持用之0000000000號行動
    電話通訊監察譯文內容：『Ａ：喂。Ｂ：喂兄哥喔。Ａ：是
    。Ｂ：我慶仔。Ａ：喔。Ｂ：我還差你多少。Ａ：二五啦。
    Ｂ：二五喔，可否再讓我差二千，我等一下一起處理。Ａ：
    好。Ｂ：你都洗一洗，五包十的，五包一的這樣。Ａ：喔好
    啦。Ｂ：我到那裡你拿給我，我拿過去就和你聯絡了。Ａ：
    好啦。』此通電話係要購買何毒品？金額？數量？交易地點
    ？交易方式？）係要向他購買海洛因，總共五小包，金額為
    二千元。‧‧‧約在臺南市○○○路北海釣蝦場交易。」。
    「（該通電話是否為你本人所撥打？何人接聽？何人出面交
    易毒品？）是我本人撥打。是兄哥姚健生接的。出面交易毒
    品是一位少年的，不是姚健生本人。」等語（見偵一卷第五
    二頁）。於偵訊時結證稱：「（〈提示000000000
    0門號九十八年九月六日十六時三二分的通聯紀錄〉內容何
    意？）那次我是跟對方買二千元海洛因，交易地點是在永康
    砲校附近路旁，該次是一位年輕男子騎機車過來和我交易，
    我拿二千元給他，他拿五包海洛因給我。」等語（見偵一卷
    第七四頁）。於原審審理時結證稱：「（你剛剛證稱你有跟
    鄭慧琪買過毒品，你看到的人是頭髮短短的，是否因此讓你
    誤認為男的？）是的」。「（你所指的男的，是否就是鄭慧
    琪？）是的」。「（你在警詢筆錄的時候警察提示九十八年
    九月六日十六時三十二分十秒的通聯紀錄，你說是兄哥（台
    語）姚健生接的，出面交易毒品是一位少年，與你在警詢筆
    錄所稱的少年是否都是指鄭慧琪？）是的。」等語（見訴字
    第二一二號卷(一)第一七四、一七六頁）。復有通訊監察譯文
    在卷可資佐證（見偵一卷第五五頁至第五六頁）。參酌被告
    鄭慧琪於原審第一次訊問時供稱：「（起訴書編號十二於九
    十八年九月六日十六時許，在臺南縣永康砲校附近之路旁，
    是否有賣海洛因五小包新臺幣二千元予張明慶？）是的。」
    等語（見訴字第二一二號卷(一)第三二頁），核與證人張明慶
    證述被告鄭慧琪販賣毒品之時間、地點相符，足認證人張明
    慶與被告姚健生聯絡購買毒品後，係由被告鄭慧琪將五小包
    海洛因持往臺南市砲校附近交付張明慶並收取二千元無訛。
    被告鄭慧琪有如附表一編號十二之犯行，堪予認定。
(二)、證人李蘭生於警詢證稱：「（現警方提供指認犯罪嫌疑人紀
    錄表編號一至十二號照片供你指認，但綽號「小胖」男子及
    綽號「阿妹仔（小琪）女子照片不一定存在於下列被指認人
    中，你是否能你明確指認照片中編號幾號之人即是你所稱，
    販賣一級毒品海洛因給你之綽號「小胖」男子及綽號「阿妹
    仔（小琪）女子？）編號『一』號（姚健生‧‧‧）、編號
    『六』號（鄭慧琪‧‧‧）就是我所稱販賣一級毒品海洛因
    給我之綽號「小胖」男子及綽號「阿妹仔（小琪）」女子。
    」，「（你每次向姚健生及鄭慧琪購買多少數量海洛因？）
    每次購買一千元。數量一小包。」等語（見警一卷第一二九
    頁至第一三０頁）。另於警詢中證稱：「（現警方提示你，
    九十八年八月三十一日二十二時二十分四十九秒，你所持用
    之0000000000行動電話，撥打姚健生所持用之0
    000000000號行動電話，通訊監察譯文內容：「Ａ
    ：喂。Ｂ：兄弟我昨天講那個好不好。Ａ：等一下啦，現在
    沒人她出去了。Ｂ：要多久。Ａ：不知道耶，他去拿電腦。
    Ｂ：我在萊爾富啦。Ａ：你在萊爾富喔。Ｂ：五分鐘喔。Ａ
    ：好啦。」為購買何種毒品？數量金錢為何？交易方式、地
    點為何？交通工具為何？）該次是向姚健生購買海洛因毒品
    。購買五百元或一千元一小包。在臺南市○○路及安中路口
    的萊爾富商店。為鄭慧琪騎乘白色機車前來交易」，「（該
    通是否為你本人所撥打？姚健生所接聽？鄭慧琪出來交易毒
    品？）該通電話為我本人撥打沒錯，姚健生本人接聽，鄭慧
    琪出來交易毒品沒錯。」等語（見警一卷第一二九至一三一
    頁）。於偵訊時結證稱：「（是否曾向姚建生、鄭慧琪買過
    毒品？）我是向一名綽號「小胖」之男子買的，但有一次是
    叫「阿妹仔」的女子幫他送的，我不知道他們本名。當初是
    我朋友介紹我向他們買」，「（警詢中供你指認之照片，何
    人是「小胖」、「阿妹仔」？）編號一是小胖，編號六是阿
    妹仔。」，「（（提示0000000000門號九十八年
    八月三十一日二十二時二十分的通聯紀錄）內容何意？）那
    次我也是跟對方買五百元或一千元的海洛因，交易地點是在
    臺南市○○路與安吉路。萊爾富超商‧‧‧都是騎機車來，
    我們都是一手交錢一手交貨。」等語（見偵一卷第一四一頁
    至第一四二頁）。此外，並有證人李蘭生指認被告姚健生、
    鄭慧琪之相片（見偵一卷第一三六頁至第一三七頁）及通訊
    監察譯文在卷可佐（見偵一卷第一四四頁）。參酌被告鄭慧
    琪於原審第一次訊問時供稱：「（起訴書編號十四於九十八
    年八月三十一日二十二時許，在臺南市○○路與安吉路口之
    萊爾富超商前，是否販賣海洛因一小包五百元予李蘭生？）
    是的。」等語（見訴字第二一二號卷(一)第三二頁），核與證
    人李蘭生證述被告鄭慧琪販賣毒品之時間、地點相符，足認
    被告鄭慧琪確有於如附表一編號十四所示之時、地與被告姚
    健生共同販賣第一級毒品予李蘭生。
三、按毒品危害防制條例所規定之販賣毒品罪，雖未明示「營利
    之意圖」為其犯罪構成要件，然「販賣」一語，在文義解釋
    上當然已寓含有買賤賣貴，而從中取利之意思存在。且從商
    業交易原理與一般社會觀念而言，販賣行為在通常情形下，
    仍係以牟取利益為其活動之主要誘因與目的。又政府為杜絕
    毒品氾濫，毒害人民甚深，再三宣導民眾遠離毒品、媒體報
    導既深且廣，對於禁絕毒品之政策，應為大眾所熟悉。再政
    府對於查緝施用、轉讓及販賣毒品無不嚴格執行，且販賣毒
    品罪係重罪，若無利可圖，衡情一般持有毒品者，當不致輕
    易將持有之毒品交付他人。況販賣毒品乃違法行為，非可公
    然為之，且有其獨特之販售路線及管道，亦無公定之價格，
    復可任意增減其分裝之數量，而每次買賣之價量，亦可能隨
    時依市場貨源之供需情形、交易雙方之關係深淺、資力、對
    行情之認知、查緝是否嚴緊，及購買者被查獲時供述購買對
    象之可能性風險評估等諸般事由，而異其標準，非可一概而
    論，是販賣之利得，誠非固定，而縱使販賣之人從價差或量
    差中牟利方式雖異，其意圖營利之非法販賣行為仍屬同一。
    從而，舉凡有償交易，除足以反證其確係另基於某種非圖利
    本意之關係外，通常尚難因無法查悉其販入價格，做為是否
    高價賣出之比較，諉以無營利之意思而阻卻販賣犯行之追訴
    。是本件被告姚健生、鄭慧琪，與如附表一至三所示之購毒
    者，既無特殊情誼，其等分別於收受購毒者之金錢後，將第
    一、二級毒品交付予前揭購毒者，可見被告姚健生、鄭慧琪
    確有如附表一至三所示之販賣第一、二級毒品，並從中牟利
    之營利意圖無疑。
四、被告姚健生於附表二、附表三所示行為後，毒品危害防制條
    例於九十八年五月二十日修正公布，於同年五月二十二日生
    效，其中第四條第一項修正前規定：「製造、運輸、販賣第
    一級毒品者，處死刑或無期徒刑；處無期徒刑者，得併科新
    臺幣一千萬元以下罰金。」；修正為：「製造、運輸、販賣
    第一級毒品者，處死刑或無期徒刑；處無期徒刑者，得併科
    新臺幣二千萬元以下罰金。」。第四條第二項修正前規定：
    「製造、運輸、販賣第二級毒品者，處無期徒刑或七年以上
    有期徒刑，得併科新臺幣七百萬元以下罰金。」；修正為：
    「製造、運輸、販賣第二級毒品者，處無期徒刑或七年以上
    有期徒刑，得併科新臺幣一千萬元以下罰金」。第十七條第
    二項增訂：犯第四條至第八條之罪於偵查及審判中均自白者
    ，減輕其刑。修正後得併科罰金部分之金額高於修正前。惟
    第十七條第二項之增訂部分，修正後得減輕其刑部分自較修
    正前有利於被告姚健生，依刑法第二條第一項規定，比較上
    開行為時及裁判時法，自以適用九十八年五月二十二日修正
    後之毒品危害防制條例，較有利於被告。
五、論罪科刑：
(一)、核被告姚健生就附表一編號六、七、十二至十四；附表二編
    號一、三至十五、十九至二一、二三至二五；附表三編號一
    至三所為，係犯毒品危害防制條例第四條第一項之販賣第一
    級毒品罪；就附表一編號一至五、八至十一、十五、十七；
    附表二編號二、十六至十八、二二之所為，係犯毒品危害防
    制條例第四條第二項之販賣第二級毒品罪。被告姚健生販賣
    第一級、第二級毒品前，持有第一級、第二級毒品之低度行
    為，應為販賣第一級、第二級毒品之高度行為所吸收，均不
    另論罪。被告姚健生與被告鄭慧琪就附表一編號一至八、編
    號十至十二、編號十四至十五、十七部分，及與另案被告劉
    嘉華就附表二編號一至十六部分，有犯意之聯絡及行為之分
    擔，為共同正犯。又其所犯上開各罪間，犯意各別，行為互
    殊，應予分論併罰。
(二)、被告鄭慧琪就附表一編號六、七、十二、十四、十八所為，
    係犯毒品危害防制條例第四條第一項之販賣第一級毒品罪，
    就附表一編號一至五、八、十至十一、十五、十七所為，係
    犯毒品危害防制條例第四條第二項之販賣第二級毒品罪。被
    告鄭慧琪販賣第一級、第二級毒品前，持有第一級、第二級
    毒品之低度行為，應為販賣第一級、第二級毒品之高度行為
    所吸收，均不另論罪。被告鄭慧琪就附表一編號一至八、編
    號十至十二、編號十四至十五、十七部分，與被告姚健生有
    犯意之聯絡及行為之分擔，為共同正犯。又其所犯上開各罪
    間，犯意各別，行為互殊，應予分論併罰。
六、加重及減輕事由
(一)、被告姚健生前因重利案件，經臺灣臺南地方法院判處有期徒
    刑六月確定，於九十七年八月二十九日易科罰金執行完畢，
    有臺灣高等法院被告全國前案紀錄表在卷可佐，其於有期徒
    刑執行完畢後，五年內故意再犯上開有期徒刑以上各罪，均
    為累犯，除就販賣第一級毒品法定刑死刑、無期徒刑及販賣
    第二級毒品法定刑為無期徒刑部分，依法不得加重外，應依
    刑法第四十七條第一項之規定加重其刑。
(二)、被告姚健生就附表二編號二三至二五之部分未成交，然已著
    手為販賣毒品之行為，為未遂犯，應依刑法第二十五條第二
    項之規定，減輕其刑。
(三)、按毒品危害防制條例第十七條第二項規定：「犯第四條至第
    八條之罪於偵查及審判中均自白者，減輕其刑。」，旨在鼓
    勵毒犯自白認罪，以開啟其自新之路，故毒販在偵查及審判
    中之歷次陳述，各有一次以上之自白者，不論其之自白，係
    出於自動或被動、簡單或詳細，並其自白後有無翻異，即應
    依法減輕其刑。而自白在學理上有所謂「狹義自白」與「廣
    義自白」二種概念；刑事訴訟法第一百條之規定，雖將被告
    對於犯罪之自白及其他不利益之陳述區分為二，然自白在本
    質上亦屬於自己不利益陳述之一種，而同法第一百五十六條
    第一項，固僅就自白之證據能力為規定，但對於其他不利益
    之陳述證據能力之有無，仍有其適用。基於被告自白在刑事
    訴訟法上之證據能力與證明力有諸多之限制，因此法規範上
    所謂被告之自白，宜從廣義解釋，除指對於犯罪事實全部或
    一部為肯定供述之狹義自白外，尚包括狹義自白以外之其他
    承認不利於己之事實所為之陳述在內（最高法院九十九年度
    臺上字第四八七四號判決參照）。查，被告姚健生就附表一
    編號一至十五、十七、附表二、附表三所示部分於偵審中均
    自白犯罪，應依毒品危害防制條例第十七條第二項之規定，
    減輕其刑。被告鄭慧琪雖否認有附表一編號十二、十四之犯
    行，然其於偵查及原審九十九年二月三日訊問時，就其所犯
    均已自白，依毒品危害防制條例第十七條第二項之規定，自
    應就其全部犯行，減輕其刑。
(四)、毒品危害防制條例第十七條第一項規定，犯同條例第四條至
    第八條、第十條或第十一條之罪，供出毒品來源，因而查獲
    其他正犯或共犯者，減輕或免除其刑，其立法意旨重在鼓勵
    具體供出其上游販毒者，俾使追查該毒梟前手及其毒品上游
    ，以杜絕毒品之蔓延與氾濫。查，被告姚健生於九十九年二
    月二十五日警詢筆錄中供述其毒品來源係向綽號「雞董」之
    成年男子所購買等語（見訴字第二一二號卷(一)第八九頁、第
    九二頁），臺南市警察局麻豆分局據以查獲綽號「雞董」之
    成年男子袁清山販賣第一級、第二級毒品案，此有臺南市政
    府警察局麻豆分局一００年七月十四日南市警麻偵字第一０
    ０００一０九四七號函及所附報告書（見上訴字第六０五號
    卷第一一九至一二二頁）、一００年九月一日南市警麻警偵
    字第一００００一三五五五號函及所附筆錄（見同上卷第一
    六六至一八五頁）在卷可稽，自應依毒品危害防條例第十七
    條第一項之規定，減輕並遞減其刑。又被告姚健生供出毒品
    來源應予減輕其刑，已如上述，從而，被告姚健生聲請傳喚
    證人林孟璋據以證明其供出毒品來源一節（見同上卷第一四
    九頁），自無必要，附此敘明。
乙、無罪部分
一、公訴意旨另以：
(一)、被告姚健生有附表一編號十八之事實，因認被告姚健生就此
    部分涉犯毒品危害防制條例第四條第一項之販賣第一級毒品
    罪嫌。
(二)、被告鄭慧琪有附表一編號九、十三之事實，因認被告鄭慧琪
    就此部分涉犯毒品危害防制條例第四條第二項販賣第二級毒
    品及第一項販賣第一級毒品罪嫌。
(三)、被告姚健生、鄭慧琪有附表一編號十六之事實，因認被告姚
    健生、鄭慧琪共同涉犯毒品危害防制條例第四條第二項販賣
    第二級毒品罪嫌。
二、按犯罪事實應依證據認定之，無證據不得認定犯罪事實，刑
    事訴訟法第一百五十四條第二項定有明文。故事實之認定，
    應憑證據，如未能發現相當證據，或證據不足以證明，自不
    能以推測或擬制之方法，以為裁判基礎。而認定不利於被告
    之事實，須依積極證據，茍積極之證據不足為不利於被告事
    實之認定時，即應為有利於被告之認定，更不必有何有利之
    證據（最高法院三十年上字第八一六號判例意旨參照）。且
    刑事訴訟上證明之資料，無論其為直接或間接證據，均須達
    於通常一般之人均不致有所懷疑，而得確信其為真實之程度
    ，始得據為有罪之認定，若其關於被告是否犯罪之證明未能
    達此程度，而有合理懷疑之存在，致使無從形成有罪之確信
    ，根據「罪證有疑，利於被告」之證據法則，即不得遽為不
    利被告之認定，亦有最高法院七十六年台上字第四九八六號
    判例可參。又檢察官就被告犯罪事實，應負舉證責任，並指
    出證明之方法。刑事訴訟法第一百六十一條第一項亦定有明
    文。因此被告並無自證無罪之義務，此乃無罪推定之原則。
    是以何項卷證資料有利於被告或不利於被告，應由擔任公訴
    角色之檢察官盡其舉證之義務，此乃上開法條規定公訴人於
    刑事訴訟程序進行中應盡之法定義務。故最高法院九十二年
    台上字第一二八號判例闡明「刑事訴訟法第一百六十一條已
    於九十一年二月八日修正公布，其第一項規定：檢察官就被
    告犯罪事實，應負舉證責任，並指出證明之方法。因此，檢
    察官對於起訴之犯罪事實，應負提出證據及說服之實質舉證
    責任。倘其所提出之證據，不足為被告有罪之積極證明，或
    其指出證明之方法，無從說服法院以形成被告有罪之心證，
    基於無罪推定之原則，自應為被告無罪判決之諭知」之意旨
    甚明。
三、公訴意旨認被告姚健生涉犯附表一編號十八之犯行，無非係
    以被告姚健生之供述、證人即同案被告鄭慧琪及證人即購毒
    者尚淑美之證述、被告鄭慧琪使用之門號00000000
    00行動電話通聯譯文為據。訊據被告姚健生堅決否認有此
    部分之犯行，辯稱：伊所犯各罪均已坦白承認，伊確實不知
    也未曾與被告鄭慧琪共犯此部分犯行等語。經查：
(一)、證人尚淑美確於附表一編號十八所示時地，以所持用之00
    00000000號行動電話，撥打被告鄭慧琪所用之00
    00000000號電話聯繫購買毒品事宜，並於被告鄭慧
    琪服務之欣晟通訊行完成第一級毒品交易等情，業據證人尚
    淑美於警詢、偵訊及原審審理時結證明確（見偵一卷第一五
    五至一五六頁、第一七三頁至第一七四頁、訴字第二一二號
    卷(一)第一三四頁至第一三六頁），核與被告鄭慧琪供述之情
    節相符（見訴字第二一二號卷(二)第二二０頁至二二一頁背面
    、上訴字第六０五號卷第一四五頁背面、第二二八頁背面）
    ，並有上開二行動電話之通聯譯文在卷可稽（見偵一卷第一
    六０頁），此部分之事實堪予認定。
(二)、鄭慧琪所持有之0000000000號行動電話通訊監察
    譯文內容：「Ａ（鄭慧琪）」：喂。Ｂ（尚淑美）：喂。Ａ
    ：我跟你說喔，下面是細的，上面是大顆的，看你要不要啦
    。Ｂ：你覺得呢。Ａ：我覺得不錯啦，就是大粒的和一些細
    粉和小粒的啦。Ｂ：你覺得呢？和以前的有一樣嗎？Ａ：我
    有用啦，一樣。我哥要我跟你說大的佔大部分啦一些小粒了
    ，剩下底了。Ｂ：好啦，妳現在要去店喔。Ａ：我在店了啦
    ，到店附近啦。Ｂ：我先去領錢啦，到的時候在打給你。A
    ：你等一下用一些給我啦。Ｂ：我先去領錢啦」。上開通聯
    譯文中「我哥要我跟你」一語中之「我哥」，據被告鄭慧琪
    供稱係被告姚健生（見訴字第二一二號卷第一三八頁背面）
    ；證人鄭慧琪於原審復結證稱：「姚健生有問我說是哪一個
    朋友要的，我跟姚健生說這個人你不認識，我說待會我要先
    拿東西給人家，然後晚一點我再把錢拿回來給他。當天我向
    尚淑美收了錢之後，我忘記是我將錢拿回去給姚健生，還是
    姚健生過去我的通訊行跟我收錢」。「（妳跟尚淑美約定要
    買多少錢多重的海洛因是何時約定的？）我們是九十八年九
    月十八日的前一天晚上，尚淑美打電話給我說要買三千或是
    三千五百元海洛因毒品」。「（當天妳還有無印象何時將三
    千或三千五百元交給姚健生？）忘記了」。「（妳是交付三
    千還是三千五百元給姚健生？）忘記了，尚淑美交付給我多
    少錢，我全數交給姚健生」。「（妳跟姚健生講妳朋友要調
    毒品，即不限尚淑美這個人，妳印象中有幾次？）只有尚淑
    美這一次，我只有主動幫尚淑美向姚健生調過毒品，其他都
    是我受姚健生指示去交付毒品進行毒品交易」。「（如果妳
    之前都沒有幫其他朋友向姚健生調毒品，這個朋友即尚淑美
    姚健生又不認識，姚健生沒有多問交易的對象嗎？）我有跟
    他說是我在喝美沙酮時認識的朋友」。「（姚健生有無問性
    別等資料？）他有問是男的還是女的，並問如何認識的，我
    跟他說是我喝美沙酮認識的，他就信任了」。「（根據妳剛
    剛陳述，妳跟姚健生透露尚淑美的訊息，姚健生知不知道跟
    妳調貨的人就是剛剛有來作證的尚淑美？）他不知道，他不
    認識尚淑美。」等語（見訴字第二一二號卷第一宗第一三八
    頁至第一三九頁背面）；但刑事訴訟法第一百五十六條第二
    項規定：被告或共犯之自白，不得作為有罪判決之唯一證據
    ，仍應調查其他必要之證據，以察其是否與事實相符。立法
    旨意乃在防範被告或共犯自白之虛擬致與真實不符，故對自
    白在證據上之價值加以限制，明定須藉補強證據以擔保其真
    實性。所謂補強證據，係指除該自白本身之外，其他足以證
    明該自白之犯罪事實確具有相當程度真實性之證據而言，雖
    所補強者，非以事實之全部為必要，但亦須因補強證據之質
    量，與自白之相互利用，足使犯罪事實獲得確信者，始足當
    之。共犯之自白，性質上仍屬被告之自白，縱先後所述內容
    一致，或經轉換為證人而具結陳述，仍屬不利己之陳述範疇
    ，究非自白以外之其他必要證據，自不足作為證明其所自白
    犯罪事實之補強證據。依上所述，被告鄭慧琪上開不利於被
    告姚健生之證述，自不足據以認定被告姚健生有公訴意旨所
    指與鄭慧琪共同販賣第一級毒品予尚淑美之犯行。證人尚淑
    美復證述鄭慧琪並未告知毒品之來源，沒見過也不認識被告
    姚健生等語（見訴字第二一二號卷(一)一三四至一三六頁），
    衡酌被告姚健生、鄭慧琪販賣毒品之交易方式係由購毒者打
    被告姚健生所有之行動電話聯絡後，再由被告姚健生親自或
    指派被告鄭慧琪將毒品送交購毒者並收款；而被告鄭慧琪與
    尚淑美此次毒品交易，無論聯絡之方式、交易之地點與附表
    一編號一至十七所示明顯不同，自難依證人即共同被告鄭慧
    琪上開供述及未能顯示被告姚健生確有參與毒品交易之上開
    電話通聯譯文，遽認被告姚健生與被告鄭慧琪共同販賣第一
    級毒品予尚淑美，從而，本院依檢察官所提出之證據或指出
    之證明方法，均無法使本院就被告姚健生訴如附表一編號十
    八所示同案被告鄭慧琪共同販賣第一級毒品海洛因之犯行，
    產生有罪之確信。此外，復查無其他積極證據以資證明被告
    姚健生有公訴意旨所指此部分犯行，此部分犯罪即屬不能證
    明，揆諸前開說明，亦應為無罪之諭知。
四、公訴意旨認被告鄭慧琪涉有如附表一編號九、十三之販賣第
    一級毒品罪嫌，無非係以被告鄭慧琪之供述、證人即同案被
    告姚健生、證人邱柏維、李蘭生之證述及被告姚健生持用之
    0000000000號行動電話通聯譯文為據。訊據被告
    鄭慧琪堅決否認有此部分之犯行，經查：
(一)、被告姚健生於附表一編號九、十三之犯行，係由被告姚健生
    與邱柏維、李蘭生以0000000000號行動電話聯絡
    後，再由被告姚健生將毒品送交購毒者，並非由被告姚健生
    與邱柏維、李蘭生電話聯絡，再推由被告鄭慧琪送交毒品等
    情，已據被告姚健生供述明確，已如上述。
(二)、證人邱柏維於警詢證稱：「（現警方提示九十八年九月一日
    零時三十分十一秒，你持用0000000000號行動電
    話，撥打給姚建生所持用之0000000000號行動電
    話通訊監察譯文內容：「Ａ：喂。Ｂ：喂，哥，我阿義仔。
    Ａ：是。Ｂ：我朋友要一罐。Ａ：是。Ｂ：錢我已經收了，
    要你喔，你不要再叫那個喔。Ａ：不然你來萊爾富。Ｂ：現
    在嗎。Ａ：五分鐘後在過去。Ｂ：你要出發在跟我說啦。Ａ
    ：好。B：拜拜」此通電話係要購買何種毒品？數量金錢為
    何？交易方式、地點為何？交通工具為何？）購買安非他命
    毒品。購買一千元，數量一小包，交易地點在安中路一段與
    安吉路路口之萊爾富超商。交易方式為一手交錢一手交貨，
    我騎機車過去的」。「（該通是否為你本人所撥打？何人接
    聽？何人出面交易毒品？）是我本人撥打。由姚健生接聽。
    由姚健生出面交易毒品」。「（通訊監察內容中你所稱『Ｂ
    ：我朋友要一罐。』係代表何意？）是要購買一千元安非他
    命毒品的意思。」等語（見警一卷第八一頁）。證人邱柏維
    於偵訊時結證稱：「（〈提示0000000000門號九
    十八年九月一日零時三十分、四十一分的通聯紀錄〉內容何
    意？）那次我是打電話買一千元安非他命，該次也是約在臺
    南市○○路、安吉路口的萊爾富超商前，他要我跟著他騎，
    是因為我們一邊騎一邊交易，那次是姚哥騎另一台紅色重機
    車到場，我將一千元交給他，他將一包安非他命交給我。」
    等語（見偵一卷第七十頁）。就證人邱柏維所證述之內容，
    均僅指明係由被告姚健生與邱柏維進行毒品交易，並未證述
    係由被告鄭慧琪交付毒品及收取款項，難認被告鄭慧琪就附
    表一編號九部分與被告姚健生間，已具有共同販賣毒品之犯
    意聯絡及行為分擔。
(三)、證人李蘭生於警詢證稱：「（現警方提示你，九十八年八月
    二十日二十時三十四分零九秒，你所持用之0000000
    000號行動電話，撥打姚建生所持用之00000000
    00號行動電話，通訊監察譯文內容：「Ａ：怎樣。Ｂ：喂
    ，你不是說八點嗎。Ａ：對，現在已經在我手上了，我現在
    在跟他聊天，過去會打給你。Ｂ：會不會很久。Ａ：我要去
    我會打給你。Ｂ：好。」為購買何種毒品在跟他聊天，過去
    會打給你。Ｂ：會不會很久。Ａ：我要去我會打給你。Ｂ：
    好。」為購買何種毒品？數量金錢為何？交易方式、地點為
    何？交通工具為何？）該次是向姚建生購買海洛因毒品。購
    買五百元或一千元一小包。在臺南市○○路及安中路口的萊
    爾富商店。姚健生騎黑色機車前來交易。」，「（該通是否
    為你本人所撥打？姚建生所接聽？鄭慧琪出來交易毒品？）
    該通電話為我本人撥打沒錯，姚健生本人接聽，是姚健生出
    來交易毒品沒錯。」，「（通訊監察內容中你所稱「Ｂ：喂
    ，你不是說八點嗎。Ａ：對，現在已經在我手上了，我現在
    在跟他聊天，過去會打給你。Ｂ：會不會很久。」係代表何
    意？）那是我們相約八點，我要向姚健生購買海洛因毒品。
    」等語（見警一卷第一０二至一０六頁）。依證人李蘭生上
    開證述可知，該次毒品交易行為，係由被告姚健生本人接聽
    ，並由其出面交易，並無其他積極證據足以證明被告鄭慧琪
    就此部分與被告姚健生間具有共同販賣毒品之犯意聯絡及行
    為分擔，難認被告鄭慧琪就附表一編號十三部分亦有共同販
    賣毒品之犯行。
(四)、故附表一編號九、十三之事實，依被告鄭慧琪之供述及證人
    邱柏維、李蘭生之證詞，均無從證明被告鄭慧琪就該次犯行
    ，與被告姚健生間具有共同販賣毒品之犯意聯絡及行為分擔
    ，難認被告鄭慧琪就此部分構成共同販賣毒品之犯行。此外
    ，復無其他積極證據可資證明被告確有公訴人上開所指犯行
    ，則依犯罪事實應以證據為其認定基礎，如積極證據不足以
    證明被告犯罪，而依調查所得資料，在一般生活經驗上尚非
    不得另為其他有利被告之推定，本於罪疑惟無之法則，此部
    分即應依法為無罪判決之諭知。
六、公訴意旨認被告姚健生、鄭慧琪共同涉犯附表一編號十六之
    販賣第二級毒品罪嫌，無非係以被告姚健生、鄭慧琪之供述
    、證人即購毒品鄭學寧之證述，電話通譯文為據；訊據姚健
    生對於伊與鄭學寧於九十八年九月一日十八時許有電話聯絡
    購毒事宜一節並不否認，惟堅決否認有公訴意旨所指之此部
    分犯行；辯稱當日電話聯絡後，並未立即交付，而係於翌日
    始交付毒品，故附表一編號十六、十七為同一件事等語；按
    被告或共犯之自白，不得作為有罪判決之唯一證據，仍應調
    查其他必要之證據，以察其是否與事實相符。刑事訴訟法第
    一百五十六條第二項定有明文。被告姚健生、鄭慧琪於警詢
    、偵查及原審訊問時固曾供稱有為附表一編號十六之犯行，
    然其自白並不能作為犯罪之唯一證據，其自白是否與事實相
    符，自應有其他證據以為補強，始能據以認定其自白與事實
    相符。經查：證人鄭學寧於警詢時供稱伊於九十八年九月一
    日持用0000000000號電話，撥打姚健生所持用之
    0000000000號電話，在臺南市○○街本淵寮大廟
    處向被告姚健生購買安非他命一小包，電話是由綽號鬥陣仔
    之男子接聽的，是由小琪出面交易毒品等語（見警一卷第一
    一八至一一九頁）。證人鄭學寧嗣於本院審理時結證稱：「
    （你曾經與被告姚健生買過安非他命？）買過，是電話聯絡
    」。「（是否記得買到毒品幾次？）有拿到毒品二、三次，
    不確定了」。「（有無發生電話聯絡，沒買到第二天再聯絡
    買到的情況？）應該有」。「（監聽譯文中九十八年九月一
    日你打電話跟被告約九月二日買，於九月二日原本在安中路
    的超商，後來被告請你到廟那裡，也就是附表一編號十六、
    十七所示這二通電話是買一次還是二次？）我是在廟旁邊買
    的，這兩次是同一件事情，就只購買一次，是鄭慧琪拿給我
    的」等語。證人鄭學寧於九十八年九月一日是否向被告姚健
    生購買毒品一節，前後供述並不相符。然參諸證人鄭學寧持
    用之0000000000號電話，與姚健生所持用之00
    00000000號電話，於九十八年九月一日十八時三十
    六分九秒之通聯譯文為：「Ａ：（姚健生）喂，你是誰？Ｂ
    ：（鄭學寧）：喂我『小的』啦。Ａ：那一個『小的』。Ｂ
    ：阿源的朋友啦。Ａ：喔喔，我知道。Ｂ：有沒有辦法處理
    一支，我明天跟你處理，一張啦。Ａ：好、好。Ｂ：我到的
    時候在（再）打給你。Ａ：在廟那裡。Ｂ：我明天再跟你處
    理。」。翌日即九十八年九月二日十八時四十四分五十五之
    通聯譯文為：「Ａ：喂。Ｂ：喂，我到了。Ａ：到那裡。Ｂ
    ：在二十四小時這裡。Ａ：在那裡不好，到廟那裡。Ｂ：我
    不知道在哪裡。Ａ：你一直進去就是廟了，那裡不好」。鄭
    學寧於九十八年九月一日與姚健生通話時，是約定第二天再
    向被告姚健生購買毒品。第二天鄭學寧依約前往，被告姚健
    生復告知前往大廟附近交易，足認證人鄭學寧於本院證述附
    表一編號十六與編號十七係同一次之毒品交易，附表十六部
    分並未完成交易等情，核與上開通聯譯文較為符合，應較可
    採。此外，復查無其他積極證據，足認被告姚健生、鄭慧琪
    涉有附表一編號十六所示之犯行，揆諸最高法院上開判例意
    旨，自應為被告姚健生、鄭慧琪此部分無罪之諭知。
參、原審漏判部分
    臺灣臺南地方法院檢察署檢察官九十八年度偵字第一四六四
    四號、九十八年度偵字第一四七九七號、九十九年度偵字第
    一二五八號追加起訴意旨略以：被告姚健生另基於販賣第一
    級毒品海洛因、第二級毒品安非他命犯意，為警於九十八年
    十月十五日十五時二十分許，在臺南市○○區○○路五七巷
    四八弄口，查獲姚健生持有欲轉讓與女友鄭慧琪施用之海洛
    因十包（毛重十八點一公克）、安非他命三包（毛重三點四
    五公克）、行動電話四具、現金六萬九千六百元，因認被告
    姚健生另涉犯毒品危害防制條例第五條第一項、第二項之意
    圖販賣而持有罪等語（追加起訴書僅引用毒品危害防制條例
    第四條第一項、第二項、第十一條第一項法條）；惟原判決
    就此部分漏未判決，被告姚健生、檢察官上訴意旨復未就此
    部分有所指摘，且查無其他證據足認該部分為上訴效力所及
    ，本院自不得就該部分自為判決，應由原審就此部分另為補
    充判決。
肆、撤銷改判部分
    原審以被告姚健生、鄭慧琪販賣第一級、第二級毒品事證明
    確，依上開法文論罪科刑，固非無見，惟查：(一)臺南市警察
    局麻豆分局依被告姚健生之供述據以查獲綽號「雞董」之成
    年男子袁清山販賣第一級、第二級毒品一節，此有臺南市政
    府警察局麻豆分局一００年七月十四日南市警麻偵字第一０
    ０００一０九四七號函及所附報告書（見本院卷第一一九至
    一二二頁）、一００年九月一日南市警麻警偵字第一０００
    ０一三五五五號函及所附筆錄（見本院卷第一六六至一八五
    頁）在卷可稽，已如上述。被告姚健生應依毒品危害防制條
    例第十七條第一項之規定，應減輕其刑，原判決未及審酌臺
    南市警察局麻豆分局據被告姚健生之供述查獲袁清山涉嫌販
    賣毒品案，而未減輕其刑，自有未合，被告姚健生指摘原判
    決未依毒品危害防制條例第十七條第一項減輕其刑，自屬有
    據。(二)刑法第五十九條規定犯罪情狀顯可憫恕，認科以最低
    度刑仍嫌過重者，得酌量減輕其刑，固為法院依法得自由裁
    量之事項，然非漫無限制，必須犯罪另有特殊之原因與環境
    ，在客觀上足以引起一般同情，認為即予宣告法定最低度刑
    期尤嫌過重者，始有其適用。是為此項裁量減刑時，必須就
    被告全部犯罪情狀予以審酌在客觀上是否有足以引起社會上
    一般人之同情，而可憫恕之情形，並於判決理由內詳加說明
    ，始稱適法。原判決以被告姚健生、鄭慧琪所犯前揭販賣第
    一級毒品罪及第二級毒品罪，其中販賣第一級毒品罪之本刑
    為死刑、無期徒刑；販賣第二級毒品罪之本刑為無期徒刑或
    七年以上有期徒刑，而被告二人於原審審理時深具悔意，均
    僅因一時貪念而販賣毒品，致罹重典，復觀以販賣對象、次
    數及時間，均係供給微量與平日有施用毒品習慣者以解其毒
    癮，考量販賣所得、期間等情，而被告二人均有施用毒品前
    案紀錄，有臺灣高等法院被告前案紀錄表在卷可稽，可謂係
    吸毒者互通有無之交易，相較於專門大量走私進口或長期販
    賣毒品之「大盤」、「中盤」等以販毒維生之毒梟而言，其
    對社會秩序與國民健康之危害程度尚非至鉅，倘科以前揭刑
    度，未免過苛，難謂符合罪刑相當性及比例原則，且無從與
    真正長期及大量販毒者之惡行相區別，是觀諸被告二人上開
    販賣第一級、第二級毒品之犯罪情狀，在客觀上足以引起一
    般之同情，認為確可憫恕，若予宣告法定最低度之刑，猶嫌
    過重，爰分別就被告姚健生、鄭慧琪所犯上開各罪，均依刑
    法第五十九條之規定酌減其刑；然被告姚健生、鄭慧琪因偵
    審中自白販賣第一級、第二級毒品罪，已依毒品危害防制條
    例第十七條第二項規定減輕其刑，被告姚健生供出毒品來源
    ，併依同條例第十七條第一項規定遞減其刑，被告鄭慧琪販
    賣第一級毒品之法定刑已從死刑、無期徒刑減為十五年以上
    有期徒刑；販賣第二級毒品法定刑已從無期徒刑，七年以下
    有期徒刑減為三年六月以上十二年以下有期徒刑。被告姚健
    生販賣第一級毒品之法定刑已可減至六年以上有期徒刑；販
    賣第二級毒品已可減至一年九月以上有期徒刑；被告鄭慧琪
    販賣第一級毒品之法定刑已可減至十五年以上；販賣第二級
    毒品已減至三年六月以上有期徒刑；並無縱科以最低度刑仍
    嫌過重之情形。且被告姚健生與被告鄭慧琪組成販毒集團共
    同販賣第一級、第二級毒品，被告姚健生為毒品主要供應及
    販賣者，且販賣第一級、第二級毒品之次數高達四十五次；
    被告鄭慧琪亦達十五次，據此情況，顯難認被告姚健生、鄭
    慧琪符合特殊之原因與環境，在客觀上足以引起一般人之同
    情，原判決未斟酌全部犯罪情狀，遽予適用刑法第五十九條
    之規定酌減姚健生、鄭慧琪刑罰，顯非允當。檢察官上訴意
    旨指摘原判決依刑法第五十九條酌減其刑，尚有未當，自屬
    有據。(三)被告姚健生於附表二、附表三所示行為後，毒品危
    害防制條例於九十八年五月二十日修正公布，於同年五月二
    十二日生效，原判決未依刑法第二條之規定比較應適用之法
    律，亦嫌疏漏。(四)原判決既認被告姚健生與鄭慧琪共犯附表
    一編號一至八、十至十二、十四至十七部分之罪（十六部分
    應除外，已如上述），被告姚健生與劉嘉華共犯附表二編號
    一至十六所示之罪，然就供犯罪所用之物及販賣毒品所得部
    分均未諭知【連帶】沒收，如全部或一部不能沒收時，以其
    等財產【連帶】抵償。亦有未合。(五)被告姚健生、鄭慧琪共
    同於附表一編號五既係販賣張成男二小包一次，應構成一罪
    ，原判決認構成一行為觸犯數罪名之【想像競合犯】，應從
    一重處斷，自有未合。(六)附表一編號十六、十七部分為同一
    件，業已上述，原判決誤就附表一編號十六予以論罪科刑，
    亦有未合。(七)原判決第二十一頁論罪部分陸、就被告姚健生
    如附表一編號一至十七、附表二至四之部分，各【處】如附
    表一編號一至十七、附表二至四之【罪名】及刑度。並未就
    被告姚健生犯何罪名，即予科刑，自有未合。(八)原判決附表
    一編號十八部分係由被告鄭慧琪以0000000000號
    行動電話聯絡尚淑美，並以三千五百元之價格，販賣海洛因
    一小包，由鄭慧琪以0000000000號行動電話聯絡
    後到場交付；惟原判決於附表編號十八之毒品種類、次數、
    方法及價格欄誤認為係由被告姚健生以000000000
    0號行動電話聯絡，再由被告鄭慧琪持用上開行動電話連絡
    後到場交付，顯與卷證不符，且與原判決就被告姚健生、鄭
    慧琪諭知罪刑部分，亦相矛盾。(九)被告鄭慧琪作為聯絡毒品
    交易工具之門號0000000000號行動電話壹支（含
    ＳＩＭ卡壹張），既已扣案，應無不能沒收之情形，原判決
    諭知如全部或一部不能沒收時，應追徵其價額，或以其財產
    連帶抵償之，亦有未合。(十)臺灣臺南地方法院檢察官檢察官
    移送併辦部分（九十九年度偵續字第一二三號）核與檢察官
    九十八年度偵字第一四六四四號、九十八年度偵字第一四七
    九七號、九十九年度偵字第一二五八號追加起訴部分為事實
    上之同一案件，原審就該起訴部分漏未裁判，已如上述，且
    將檢察官移送併辦意旨以未釋明就如附表四所示之時間、地
    點，究竟與本案起訴或追加起訴中之何一具體犯罪事實具有
    「事實上同一案件」之性質，退回由原檢察官另為適法之處
    理，亦嫌疏漏。被告鄭慧琪上訴意旨仍執陳詞，否認犯附表
    一編號十二、十四之罪，固非有據；但原判決既有上開違誤
    ，檢察官及被告姚健生、鄭慧琪上訴意旨指摘原判決不當，
    為有理由，應由本院就姚健生犯附表一編號一至十七、附表
    二、附表三所示各罪及鄭慧琪犯附表一編號一至八、十至十
    二、十四至十八所示之罪部分予以撤銷。其定執行部分，亦
    隨之失所附麗，應併予撤銷。爰審酌被告姚健生、鄭慧琪明
    知毒品戕害國人身心健康及危害社會風氣至深且鉅，竟僅因
    貪圖利益而於各該附表之時、地，販賣第一級、第二級毒品
    牟利，惟被告姚健生已坦承犯行；鄭慧琪均坦承大部分犯僅
    部分否認犯行，足見被告二人犯後態度良好，其惡性與一般
    大量販賣之情形，猶非重大，佐以被告姚健生在附表一之及
    附表二部分，係基於主要地位，被告鄭慧琪於附表一部分係
    基於次要地位而進行販賣毒品之行為，再參酌被告二人犯罪
    行為所侵害之結果、坦承大部分犯行，節省訴訟資源，暨被
    告二人犯罪之手段大多僅是互通有無或賺取價差、依其生活
    狀況及品性、犯罪之動機等一切情狀，分別量處如主文第二
    項、第三項所示之刑，並定其應執行刑。又按供販賣毒品所
    用之物或因犯罪所得之財物，應依毒品危害防制條例第十九
    條第一項規定沒收，固為刑法之特別規定，採義務沒收主義
    ，但上開法條既無「不問屬於犯人與否，沒收之」之規定，
    仍應以該物品屬於犯人所有者為限，始應予以沒收。本件自
    被告鄭慧琪處扣得之門號0000000000行動電話一
    支（含ＳＩＭ卡一張），為被告鄭慧琪所有（見警一卷第七
    九、九一頁），供其與尚淑美聯絡毒品交易之工具，業據被
    告鄭慧琪於警詢時供承在卷，並有通聯紀錄一份在卷可稽，
    應宣告沒收。又上開行動電話既經扣案，即無全部或一部不
    能沒收之問題，自勿庸併宣告追徵價額或以財產抵償之必要
    。被告姚健生、鄭慧琪共同販賣毒品所用之門號00000
    00000、0000000000號行動電話各一支（均
    含ＳＩＭ卡一張），應連帶沒收，如全部或一部不能沒收時
    ，應追徵其價額，或以其等財產連帶抵償之。被告姚健生與
    另案被告劉嘉華共同販賣毒品犯所有之門號0000000
    000、0000000000、0000000000、
    0000000000（劉嘉華所有）行動電話各一支（均
    含ＳＩＭ卡一張），亦應連帶沒收，如全部或一部不能沒收
    時，應追徵其價額，或以其等財產連帶抵償之。次按共同正
    犯犯罪所得之財物為新台幣時，因係合併計算，且於全部或
    一部不能沒收時以其財產抵償之，為避免執行時發生重複沒
    收、抵償之情形，故各共同正犯之間係採連帶沒收主義，於
    裁判時應諭知被告共同犯罪所得之財物應與其他共同正犯連
    帶沒收之。又按毒品危害防制條例第十九條第一項規定所稱
    「追徵其價額」者，必限於所沒收之物，為金錢以外其他財
    物而無法沒收時，始應追徵其價額，使其繳納與原物相當價
    額。如所得財物為金錢而無法沒收時，應以其財產抵償之，
    而不發生追徵價額問題。被告姚健生與鄭慧琪共同販賣毒品
    所得之財物共一萬二千五百元，應連帶沒收之，如全部或一
    部不能沒收時，以其等之財產連帶抵償之。被告姚健生與另
    案共犯劉嘉華共同販賣毒品所得之財物共一萬二千九百元，
    應與劉嘉華連帶沒收之，如全部或一部不能沒收時，以其等
    之財產連帶抵償之。被告姚健生單獨販賣毒品所所得之財物
    共八千五百元應沒收之，如全部或一部不能沒收時，以其財
    產抵償之。被告鄭慧琪犯如附表一編號十八所示販賣第一級
    毒品所得之財物三千五百元，應沒收之，如全部或一部不能
    沒收時，以其財產抵償之。至如附表一編號十六部分，既無
    法證明被告姚健生、鄭慧琪有該部分共同販賣第一級毒品犯
    行，原判決該部分既經撤銷，自應改諭知無罪。
伍、上訴駁回部分
    原判決以公訴意旨認被告姚健生涉犯如附表一編號十八之犯
    行；被告鄭慧琪涉犯如附表一編號九、十三之犯嫌部分，犯
    罪不能證明，而為被告姚健生、鄭慧琪就各該部分，均為無
    罪之判決；檢察官上訴意旨固以：被告姚健生、鄭慧琪二人
    係男女朋友關係，關係匪淺且互為信任，觀之二人前於警詢
    、偵查、審理中之供述即可知悉被告鄭慧琪會代被告姚健生
    接聽電話，亦會代被告姚健生外出交付毒品予購毒之人，其
    二人平日對於彼此間對外販售第一、二級毒品之行為，顯均
    有相互之意思合致。且依被告鄭慧琪與尚淑美之通聯譯文，
    足認被告姚健生、鄭慧琪就附表一之全部犯行，均有犯意聯
    絡及行為分擔，原判決強以分割，認被告姚健生就附表一編
    號十八部分與被告鄭慧琪無犯意聯絡及行為分擔；被告鄭慧
    琪就附表一編號九、十三部分與被告姚健生無犯意聯絡或行
    為分擔，自與事實有違等語；經查，原判決附表一編號十八
    就被告鄭慧琪部分，認定事實固有上開撤銷改判部分理由(九)
    之顯與卷證不符之違誤，然諭知被告姚健生無罪部分，其結
    果並無不合；另就被告鄭慧琪被訴涉犯附表一編號九、十三
    部分，犯罪不能證明，而均諭知無罪，核其認事用法均無不
    合，已如上述。檢察官對於起訴之此部分犯罪事實，所提出
    之證據，尚不足為被告有罪之積極證明，無從說服本院以形
    成被告有罪之心證，基於無罪推定之原則，自應為被告姚健
    生、鄭慧琪無罪判決之諭知，其上訴意旨仍執前詞，指摘原
    判決此部分不當，為無理由，應予駁回。
陸、移送併辦即附表四部分（臺灣臺南地方法院九十九年度偵續
    字第一二三號、一００年度偵續字第一０六號併案部分）：
一、移送併辦意旨另以：被告姚健生於如附表四所示之時間、地
    點，意圖販賣而持有第一、二級毒品，因認被告姚健生所為
    ，係涉犯毒品危害防制條例第五條第一項、第二項之罪嫌等
    語。
二、查，上開移送併辦部分，核與原審判決漏未裁判部分之事實
    相同，應係事實上同一案件，惟原審就此部分既漏未裁判，
    且該部分非上訴效力所及，本院就該移送併辦部分自不得審
    判，應移由原審就上開漏未審判部分併予審理。
柒、據上論斷，應依刑事訴訟法第三百六十八條、第三百六十九
    條第一項前段、第三百六十四條、第二百九十九條第一項前
    段、第三百零一條第一項、毒品危害防制條例第四條第一項
    、第二項、第十七條第一項、第二項、第十九條第一項、刑
    法第十一條前段、第二條第一項、第二十五條第一項、第二
    十八條、第四十七條、第五十一條第五款，判決如主文。
本案經檢察官謝錫和到庭執行職務。
中    華    民    國   100    年    12    月    14    日
                  刑事第二庭    審判長法  官  葉居正
                                      法  官  張桂美
                                      法  官  陳春長
以上正本證明與原本無異。
如不服本判決應於收受送達後10日內向本院提出上訴書狀，其未
敘述上訴理由者，並得於提起上訴後10日內向本院補提理由書（
均須按他造當事人之人數附繕本）「切勿逕送上級法院」。檢察
官上訴駁回部分，應受刑事妥速審判法第九條規定之限制。
                                       書記書  鄭信邦
中    華    民    國   100    年    12    月    14    日
附錄本件論罪科刑法條全文：
毒品危害防制條例第4條：
製造、運輸、販賣第一級毒品者，處死刑或無期徒刑；處無期徒
刑者，得併科新臺幣2千萬元以下罰金。
製造、運輸、販賣第二級毒品者，處無期徒刑或 7 年以上有期
徒刑，得併科新臺幣 1 千萬元以下罰金。
製造、運輸、販賣第三級毒品者，處 5 年以上有期徒刑，得併
科新臺幣 7 百萬元以下罰金。
製造、運輸、販賣第四級毒品者，處 3 年以上 10 年以下有期
徒刑，得併科新臺幣 3 百萬元以下罰金。
製造、運輸、販賣專供製造或施用毒品之器具者，處 1 年以上
7 年以下有期徒刑，得併科新臺幣 1 百萬元以下罰金。
前五項之未遂犯罰之。
毒品危害防制條例第11條
持有第一級毒品者，處 3 年以下有期徒刑、拘役或新臺幣 5 萬
元以下罰金。
持有第二級毒品者，處 2 年以下有期徒刑、拘役或新臺幣 3 萬
元以下罰金。
持有第一級毒品純質淨重十公克以上者，處 1 年以上 7 年以下
有期徒刑，得併科新臺幣 1 百萬元以下罰金。
持有第二級毒品純質淨重二十公克以上者，處 6 月以上 5 年以
下有期徒刑，得併科新臺幣 70 萬元以下罰金。
持有第三級毒品純質淨重二十公克以上者，處 3 年以下有期徒
刑，得併科新臺幣 30 萬元以下罰金。
持有第四級毒品純質淨重二十公克以上者，處 1 年以下有期徒
刑，得併科新臺幣 10 萬元以下罰金。
持有專供製造或施用第一級、第二級毒品之器具者，處 1 年以
下有期徒刑、拘役或新臺幣 1 萬元以下罰金。
刑事妥速審判法第九條：
除前條情形外，第二審法院維持第一審所為無罪判決，提起上訴
之理由，以下列事項為限：
一判決所適用之法令牴觸憲法。
二判決違背司法院解釋。
三判決違背判例。
刑事訴訟法第三百七十七條至第三百七十九條、第三百九十三條
第一款之規定，於前項案件之審理，不適用之。
附表一（即99訴212號本案部分）：
┌─┬─────┬──────┬───┬────────┬───────┬───────────┐
│編│  時  間  │   地  點   │買毒者│毒品種類、次數、│  罪名及主刑  │      從  刑          │
│號│          │            │      │方法及價格（新臺│              │                      │
│  │          │            │      │幣）            │              │                      │
├─┼─────┼──────┼───┼────────┼───────┼───────────┤
│01│98年8月15 │臺南市○○街│張成男│姚健生以00000000│姚健生共同販賣│未扣案之販賣第二級毒品│
│  │日10時許  │土城大廟前  │      │48號行動電話連絡│第二級毒品，累│安非他命所得新臺幣伍佰│
│  │          │            │      │，並以500元 之價│犯，處有期徒刑│元連帶沒收之，如全部或│
│  │          │            │      │格，販售安非他命│貳年陸月。    │一部不能沒收時，以其等│
│  │          │            │      │1小包1次，由鄭慧│              │財產連帶抵償之。門號○│
│  │          │            │      │琪到場交付。    │鄭慧琪共同販賣│000000000號之│
│  │          │            │      │                │第二級毒品，處│行動電話壹支（含ＳＩＭ│
│  │          │            │      │                │有期徒刑參年陸│卡壹枚）連帶沒收，如全│
│  │          │            │      │                │月。          │部或一部不能沒收時，追│
│  │          │            │      │                │              │徵其價額，或以其等財產│
│  │          │            │      │                │              │連帶抵償之。          │
│  │          │            │      │                │              │                      │
│  │          │            │      │                │              │                      │
├─┼─────┼──────┼───┼────────┼───────┼───────────┤
│02│98年8月18 │臺南市○○街│張成男│姚健生以00000000│姚健生共同販賣│未扣案之販賣第二級毒品│
│  │日10時許  │土城大廟前  │      │48號行動電話連絡│第二級毒品，累│安非他命所得新臺幣伍佰│
│  │          │            │      │，並以500元 之價│犯，處有期徒刑│元連帶沒收之，如全部或│
│  │          │            │      │格，販售安非他命│貳年陸月。    │一部不能沒收時，以其等│
│  │          │            │      │1小包1次，由鄭慧│              │財產連帶抵償之。門號○│
│  │          │            │      │琪到場交付。    │鄭慧琪共同販賣│000000000號之│
│  │          │            │      │                │第二級毒品，處│行動電話壹支（含ＳＩＭ│
│  │          │            │      │                │有期徒刑參年陸│卡壹枚）連帶沒收，如全│
│  │          │            │      │                │月。          │部或一部不能沒收時，追│
│  │          │            │      │                │              │徵其價額，或以其等財產│
│  │          │            │      │                │              │連帶抵償之。          │
│  │          │            │      │                │              │                      │
│  │          │            │      │                │              │                      │
├─┼─────┼──────┼───┼────────┼───────┼───────────┤
│03│98年8月18 │臺南市○○街│張成男│姚健生以00000000│姚健生共同販賣│未扣案之販賣第二級毒品│
│  │日18時許  │土城大廟前  │      │48號行動電話連絡│第二級毒品，累│安非他命所得新臺幣伍佰│
│  │          │            │      │，並以500元 之價│犯，處有期徒刑│元連帶沒收之，如全部或│
│  │          │            │      │格，販售安非他命│貳年陸月。    │一部不能沒收時，以其等│
│  │          │            │      │1小包1次，由鄭慧│              │財產連帶抵償之。門號○│
│  │          │            │      │琪到場交付。    │鄭慧琪共同販賣│000000000號之│
│  │          │            │      │                │第二級毒品，處│行動電話壹支（含ＳＩＭ│
│  │          │            │      │                │有期徒刑參年陸│卡壹枚）連帶沒收，如全│
│  │          │            │      │                │月。          │部或一部不能沒收時，追│
│  │          │            │      │                │              │徵其價額，或以其等財產│
│  │          │            │      │                │              │連帶抵償之。          │
│  │          │            │      │                │              │                      │
│  │          │            │      │                │              │                      │
├─┼─────┼──────┼───┼────────┼───────┼───────────┤
│04│98年8月24 │臺南市○○街│張成男│被告姚健生以0953│姚健生共同販賣│未扣案之販賣第二級毒品│
│  │日13時許  │土城大廟前  │      │264548號行動電話│第二級毒品，累│安非他命所得新臺幣伍佰│
│  │          │            │      │連絡，並以500 元│犯，處有期徒刑│元連帶沒收之，如全部或│
│  │          │            │      │之價格，販售安非│貳年陸月。    │一部不能沒收時，以其等│
│  │          │            │      │他命1小包1次，由│              │財產連帶抵償之。門號○│
│  │          │            │      │鄭慧琪到場交付。│鄭慧琪共同販賣│000000000號之│
│  │          │            │      │                │第二級毒品，處│行動電話壹支（含ＳＩＭ│
│  │          │            │      │                │有期徒刑參年陸│卡壹枚）連帶沒收，如全│
│  │          │            │      │                │月。          │部或一部不能沒收時，追│
│  │          │            │      │                │              │徵其價額，或以其等財產│
│  │          │            │      │                │              │連帶抵償之。          │
│  │          │            │      │                │              │                      │
│  │          │            │      │                │              │                      │
├─┼─────┼──────┼───┼────────┼───────┼───────────┤
│05│98年8月31 │臺南市○○街│張成男│姚健生以00000000│姚健生共同販賣│未扣案之販賣第二級毒品│
│  │日18時許  │土城大廟前  │      │48號行動電話連絡│第二級毒品，累│安非他命所得新臺幣壹仟│
│  │          │            │      │，並以1000元之價│犯，處有期徒刑│元連帶沒收之，如全部或│
│  │          │            │      │格，販售安非他命│貳年捌月。    │一部不能沒收時，以其等│
│  │          │            │      │2小包1次，由鄭慧│              │財產連帶抵償之。門號○│
│  │          │            │      │琪到場交付。    │鄭慧琪共同販賣│000000000號之│
│  │          │            │      │                │第二級毒品，處│行動電話壹支（含ＳＩＭ│
│  │          │            │      │                │有期徒刑參年陸│卡壹枚）連帶沒收，如全│
│  │          │            │      │                │月。          │部或一部不能沒收時，追│
│  │          │            │      │                │              │徵其價額，或以其等財產│
│  │          │            │      │                │              │連帶抵償之。          │
│  │          │            │      │                │              │                      │
│  │          │            │      │                │              │                      │
├─┼─────┼──────┼───┼────────┼───────┼───────────┤
│06│98年8月24 │臺南市警察局│林佳榮│姚健生以00000000│姚健生共同販賣│未扣案之販賣第一級毒品│
│  │日18時許  │第三分局附近│      │48號行動電話連絡│第一級毒品，累│海洛因所得新臺幣壹仟元│
│  │          │某國中前    │      │，並以1000元之價│犯，處有期徒刑│連帶沒收之，如全部或一│
│  │          │            │      │格，販售海洛因1 │捌年。        │部不能沒收時，以其等財│
│  │          │            │      │包1次，由鄭慧琪 │              │產連帶抵償之。門號○九│
│  │          │            │      │到場交付。      │鄭慧琪共同販賣│00000000號之行│
│  │          │            │      │                │第一級毒品，處│動電話壹支（含ＳＩＭ卡│
│  │          │            │      │                │有期徒刑拾伍年│壹枚）連帶沒收，如全部│
│  │          │            │      │                │貳月。        │或一部不能沒收時，追徵│
│  │          │            │      │                │              │其價額，或以其等財產連│
│  │          │            │      │                │              │帶抵償之。            │
│  │          │            │      │                │              │                      │
│  │          │            │      │                │              │                      │
├─┼─────┼──────┼───┼────────┼───────┼───────────┤
│07│98年8月27 │臺南市警察局│林佳榮│姚健生以00000000│姚健生共同販賣│未扣案之販賣第一級毒品│
│  │日15時許  │第三分局附近│      │48號行動電話連絡│第一級毒品，累│海洛因所得新臺幣伍佰元│
│  │          │某國中前    │      │，並以500元之價 │犯，處有期徒刑│連帶沒收之，如全部或一│
│  │          │            │      │格，販售海洛因1 │捌年。        │部不能沒收時，以其等財│
│  │          │            │      │小包1次，由鄭慧 │              │產抵償之。門號○九五三│
│  │          │            │      │琪到場交付。    │鄭慧琪共同販賣│二六四五四八號之行動電│
│  │          │            │      │                │第一級毒品，處│話壹支（含ＳＩＭ卡壹枚│
│  │          │            │      │                │有期徒刑拾伍年│）連帶沒收，如全部或一│
│  │          │            │      │                │貳月。        │部不能沒收時，追徵其價│
│  │          │            │      │                │              │額，或以其等財產連帶抵│
│  │          │            │      │                │              │償之。                │
│  │          │            │      │                │              │                      │
├─┼─────┼──────┼───┼────────┼───────┼───────────┤
│08│98年8月30 │臺南市○○路│邱柏維│姚健生以00000000│姚健生共同販賣│未扣案之販賣第二級毒品│
│  │日2時許   │派出所附近路│      │48號行動電話連絡│第二級毒品，累│安非他命所得新臺幣壹仟│
│  │          │旁          │      │，並以1000元之價│犯，處有期徒刑│元連帶沒收之，如全部或│
│  │          │            │      │格，販售安非他命│貳年陸月。    │一部不能沒收時，以其等│
│  │          │            │      │1小包1次，由鄭慧│              │財產連帶抵償之。門號○│
│  │          │            │      │琪到場交付。    │鄭慧琪共同販賣│000000000號之│
│  │          │            │      │                │第二級毒品，處│行動電話壹支（含ＳＩＭ│
│  │          │            │      │                │有期徒刑參年陸│卡壹枚）連帶沒收，如全│
│  │          │            │      │                │月。          │部或一部不能沒收時，追│
│  │          │            │      │                │              │徵其價額，或以其等財產│
│  │          │            │      │                │              │連帶抵償之。          │
│  │          │            │      │                │              │                      │
├─┼─────┼──────┼───┼────────┼───────┼───────────┤
│09│98年9月1日│臺南市○○路│邱柏維│姚健生以00000000│姚健生販賣第二│未扣案之販賣第二級毒品│
│  │0時許     │、安吉路口之│      │48號行動電話連絡│級毒品，累犯，│安非他命所得新臺幣壹仟│
│  │          │萊爾富超商前│      │，並以1000元之價│處有期徒刑貳年│元沒收之，如全部或一部│
│  │          │            │      │格，販售安非他命│陸月。        │不能沒收時，以其等財產│
│  │          │            │      │1小包1次，由姚健│              │抵償之。門號○九五三二│
│  │          │            │      │生到場交付。    │鄭慧琪無罪。  │六四五四八號之行動電話│
│  │          │            │      │                │              │壹支（含ＳＩＭ卡壹枚）│
│  │          │            │      │                │              │沒收，如全部或一部不能│
│  │          │            │      │                │              │沒收時，追徵其價額，或│
│  │          │            │      │                │              │以其財產抵償之。      │
│  │          │            │      │                │              │                      │
│  │          │            │      │                │              │                      │
├─┼─────┼──────┼───┼────────┼───────┼───────────┤
│10│98年10月5 │臺南市警察局│邱柏維│姚健生以00000000│姚健生共同販賣│未扣案之販賣第二級毒品│
│  │日3時許   │第三分局附近│      │83號行動電話連絡│第二級毒品，累│安非他命所得新臺幣壹仟│
│  │          │某國小前    │      │，並以1000元之價│犯，處有期徒刑│元連帶沒收之，如全部或│
│  │          │            │      │格，販售安非他命│貳年陸月。    │一部不能沒收時，以其等│
│  │          │            │      │1小包1次，由鄭慧│              │財產連帶抵償之。門號○│
│  │          │            │      │琪到場交付。    │鄭慧琪共同販賣│000000000號之│
│  │          │            │      │                │第二級毒品，處│行動電話壹支（含ＳＩＭ│
│  │          │            │      │                │有期徒刑參年陸│卡壹枚）連帶沒收，如全│
│  │          │            │      │                │月。          │部或一部不能沒收時，追│
│  │          │            │      │                │              │徵其價額，或以其等財產│
│  │          │            │      │                │              │連帶抵償之。          │
│  │          │            │      │                │              │                      │
├─┼─────┼──────┼───┼────────┼───────┼───────────┤
│11│98年10月8 │臺南市○○路│邱柏維│姚健生以00000000│姚健生共同販賣│未扣案之販賣第二級毒品│
│  │日12時許  │附近之鳳凰公│      │83號行動電話連絡│第二級毒品，累│安非他命所得新臺幣貳仟│
│  │          │園前        │      │，並以2000元之價│犯，處有期徒刑│元連帶沒收之，如全部或│
│  │          │            │      │格，販售安非他命│貳年陸月。    │一部不能沒收時，以其等│
│  │          │            │      │2小包1次，由鄭慧│              │財產連帶抵償之。門號○│
│  │          │            │      │琪到場交付。    │鄭慧琪共同販賣│000000000號之│
│  │          │            │      │                │第二級毒品，處│行動電話壹支（含ＳＩＭ│
│  │          │            │      │                │有期徒刑參年陸│卡壹枚）連帶沒收，如全│
│  │          │            │      │                │月。          │部或一部不能沒收時，追│
│  │          │            │      │                │              │徵其價額，或以其等財產│
│  │          │            │      │                │              │連帶抵償之。          │
│  │          │            │      │                │              │                      │
├─┼─────┼──────┼───┼────────┼───────┼───────────┤
│12│98年9月6日│臺南縣永康砲│張明慶│姚健生以00000000│姚健生共同販賣│未扣案之販賣第一級毒品│
│  │16時許    │校附近之路旁│      │48號行動電話連絡│第一級毒品，累│海洛因所得新臺幣貳仟元│
│  │          │            │      │，並以2000元之價│犯，處有期徒刑│連帶沒收之，如全部或一│
│  │          │            │      │格，販售海洛因5 │捌年陸月。    │部不能沒收時，以其等財│
│  │          │            │      │小包1次。       │              │產連帶抵償之。門號○九│
│  │          │            │      │                │鄭慧琪共同販賣│00000000號行動│
│  │          │            │      │                │第一級毒品，處│電話壹支（含ＳＩＭ卡壹│
│  │          │            │      │                │有期徒刑拾伍年│枚）連帶沒收，如全部或│
│  │          │            │      │                │肆月。        │一部不能沒收時，追徵其│
│  │          │            │      │                │              │價額，或以其等財產連帶│
│  │          │            │      │                │              │抵償之。              │
│  │          │            │      │                │              │                      │
├─┼─────┼──────┼───┼────────┼───────┼───────────┤
│13│98年8月20 │臺南市○○路│李蘭生│被告姚健生以0953│姚健生販賣第一│未扣案之販賣第一級毒品│
│  │日20時許  │與安吉路口之│      │264548號行動電話│級毒品，累犯，│海洛因所得新臺幣伍佰元│
│  │          │萊爾富超商前│      │連絡，並以500元 │處有期徒刑捌年│沒收之，如全部或一部不│
│  │          │            │      │之價格，販售海洛│。            │能沒收時，以其財產抵償│
│  │          │            │      │因1小包1次。    │              │之。門號0000000│
│  │          │            │      │                │鄭慧琪無罪。  │五四八號之行動電話壹支│
│  │          │            │      │                │              │（含ＳＩＭ卡壹枚）沒收│
│  │          │            │      │                │              │，如全部或一部不能沒收│
│  │          │            │      │                │              │時，追徵其價額，或以其│
│  │          │            │      │                │              │財產抵償之。          │
│  │          │            │      │                │              │                      │
│  │          │            │      │                │              │                      │
├─┼─────┼──────┼───┼────────┼───────┼───────────┤
│14│98年8月31 │臺南市○○路│李蘭生│被告姚健生以0953│姚健生共同販賣│未扣案之販賣第一級毒品│
│  │日22時許  │與安吉路口之│      │264548號行動電話│第一級毒品，累│海洛因所得新臺幣伍佰元│
│  │          │萊爾富超商前│      │連絡，並以500 元│犯，處有期徒刑│連帶沒收之，如全部或一│
│  │          │            │      │之價格，販售海洛│捌年。        │部不能沒收時，以其等財│
│  │          │            │      │因1小包1次。    │              │產連帶抵償之。門號○九│
│  │          │            │      │                │鄭慧琪共同販賣│00000000號之行│
│  │          │            │      │                │第一級毒品，處│動電話壹支（含ＳＩＭ卡│
│  │          │            │      │                │有期徒刑拾伍年│壹枚）連帶沒收，如全部│
│  │          │            │      │                │貳月。        │或一部不能沒收時，追徵│
│  │          │            │      │                │              │其價額，或以其等財產連│
│  │          │            │      │                │              │帶抵償之。            │
│  │          │            │      │                │              │                      │
├─┼─────┼──────┼───┼────────┼───────┼───────────┤
│15│98年8月28 │臺南市○○路│鄭學寧│被告姚健生以0953│姚健生共同販賣│未扣案之販賣第二級毒品│
│  │日12時許  │某7-11超商前│      │264548號行動電話│第二級毒品，累│安非他命所得新臺幣伍佰│
│  │          │            │      │連絡，並以500 元│犯，處有期徒刑│元連帶沒收之，如全部或│
│  │          │            │      │之價格，販售安非│貳年陸月。    │一部不能沒收時，以其等│
│  │          │            │      │他命1小包1次，由│              │財產連帶抵償之。門號○│
│  │          │            │      │鄭慧琪到場交付。│鄭慧琪共同販賣│000000000號之│
│  │          │            │      │                │第二級毒品，處│行動電話壹支（含ＳＩＭ│
│  │          │            │      │                │有期徒刑參年陸│卡壹枚）連帶沒收，如全│
│  │          │            │      │                │月。          │部或一部不能沒收時，追│
│  │          │            │      │                │              │徵其價額，或以其等財產│
│  │          │            │      │                │              │連帶抵償之。          │
│  │          │            │      │                │              │                      │
├─┼─────┼──────┼───┼────────┼───────┼───────────┤
│16│98年9月1日│臺南市安南區│鄭學寧│公訴意旨認被告姚│姚健生無罪。  │                      │
│  │18時許    │本淵寮某廟前│      │健生以0000000000│              │                      │
│  │          │            │      │ 號行動電話連絡 │鄭慧琪無罪。  │                      │
│  │          │            │      │，並以1000元之價│              │                      │
│  │          │            │      │格，販售安非他命│              │                      │
│  │          │            │      │1 小包1次，由鄭 │              │                      │
│  │          │            │      │慧琪到場交付。  │              │                      │
│  │          │            │      │                │              │                      │
│  │          │            │      │                │              │                      │
│  │          │            │      │                │              │                      │
│  │          │            │      │                │              │                      │
│  │          │            │      │                │              │                      │
├─┼─────┼──────┼───┼────────┼───────┼───────────┤
│17│98年9月2日│臺南市○○路│鄭學寧│姚健生以00000000│姚健生共同販賣│未扣案之販賣第二級毒品│
│  │18時許    │某7-11超商前│      │48號行動電話連絡│第二級毒品，累│安非他命所得新臺幣壹仟│
│  │          │            │      │，並以1000元之價│犯，處有期徒刑│元連帶沒收之，如全部或│
│  │          │            │      │格，販售安非他命│貳年陸月。    │一部不能沒收時，以其等│
│  │          │            │      │1小包1次，由鄭慧│              │財產連帶抵償之。門號○│
│  │          │            │      │琪到場交付。    │鄭慧琪共同販賣│000000000號之│
│  │          │            │      │                │第二級毒品，處│行動電話壹支（含ＳＩＭ│
│  │          │            │      │                │有期徒刑參年陸│卡壹枚）連帶沒收，如全│
│  │          │            │      │                │月。          │部或一部不能沒收時，追│
│  │          │            │      │                │              │徵其價額，或以其等財產│
│  │          │            │      │                │              │連帶抵償之。          │
│  │          │            │      │                │              │                      │
├─┼─────┼──────┼───┼────────┼───────┼───────────┤
│18│98年9月18 │臺南市○○路│尚淑美│被告鄭慧琪以0983│姚健生無罪。  │未扣案之販賣第一級毒品│
│  │日12時許  │667號「欣晟 │      │464618號行動電話│              │海洛因所得新臺幣參仟伍│
│  │          │通信行動館」│      │連絡，並以3500元│鄭慧琪販賣第一│佰元沒收之，如全部或一│
│  │          │前          │      │之價格，販售海洛│級毒品，處有期│部不能沒收時，以其財產│
│  │          │            │      │因1小包1次，並由│徒刑捌年。    │抵償之。門號○九八三四│
│  │          │            │      │鄭慧琪以00000000│              │六一六一八號之行動電話│
│  │          │            │      │18號行動電話連絡│              │壹支（含ＳＩＭ卡壹枚）│
│  │          │            │      │後到場交付。    │              │沒收，如全部或一部不能│
│  │          │            │      │                │              │沒收時，追徵其價額，或│
│  │          │            │      │                │              │以其財產抵償之。      │
│  │          │            │      │                │              │                      │
│  │          │            │      │                │              │                      │
└─┴─────┴──────┴───┴────────┴───────┴───────────┘
附表二（即99訴1003號追加部分）：
┌─┬───────┬──────┬───┬────────┬─────┬─────────┬──────────┐
│編│   時    間   │  地    點  │買毒者│毒品種類、次數、│賣毒者    │   罪名及主刑     │     從  刑         │
│號│              │            │      │方法及價格（新臺│          │                  │                    │
│  │              │            │      │幣）            │          │                  │                    │
├─┼───────┼──────┼───┼────────┼─────┼─────────┼──────────┤
│01│98年5月5日7時 │臺南縣仁德鄉│陳泰盛│海洛因1000元1次 │被告姚健生│姚健生共同販賣第一│未扣案之販賣第一級毒│
│  │57分以00000000│文忠路金百億│      │                │          │級毒品，累犯，處有│品海洛因所得新臺幣壹│
│  │50號行動電話聯│釣蝦場      │      │                │          │期徒刑捌年肆月。  │仟元，應與劉嘉華連帶│
│  │絡後再隔10分  │            │      │                │          │                  │沒收之，如全部或一部│
│  │              │            │      │                │          │                  │不能沒收時，以其等財│
│  │              │            │      │                │          │                  │產連帶抵償之。門號○│
│  │              │            │      │                │          │                  │000000000號│
│  │              │            │      │                │          │                  │之行動電話壹支（含Ｓ│
│  │              │            │      │                │          │                  │ＩＭ卡壹枚）連帶沒收│
│  │              │            │      │                │          │                  │，如全部或一部不能沒│
│  │              │            │      │                │          │                  │收時，追徵其價額，或│
│  │              │            │      │                │          │                  │以其等財產連帶抵償之│
│  │              │            │      │                │          │                  │。                  │
├─┼───────┼──────┼───┼────────┼─────┼─────────┼──────────┤
│02│98年5月5日9時 │臺南縣仁德鄉│陳泰盛│安非他命500元1次│被告姚健生│姚健生共同販賣第二│未扣案之販賣第二級毒│
│  │18分以00000000│文忠路金百億│      │                │          │級毒品，累犯，處有│品安非他命所得新臺幣│
│  │50號行動電話聯│釣蝦場      │      │                │          │期徒刑貳年陸月。  │伍佰元，應與劉嘉華連│
│  │絡後隔不久    │            │      │                │          │                  │帶沒收之，如全部或一│
│  │              │            │      │                │          │                  │部不能沒收時，以其等│
│  │              │            │      │                │          │                  │財產連帶抵償之。門號│
│  │              │            │      │                │          │                  │0000000000│
│  │              │            │      │                │          │                  │號行動電話壹友（含Ｓ│
│  │              │            │      │                │          │                  │ＩＭ卡壹枝）連帶沒收│
│  │              │            │      │                │          │                  │，如全部或一部不能沒│
│  │              │            │      │                │          │                  │收時，追徵其價額，或│
│  │              │            │      │                │          │                  │以其等財產連帶抵償之│
│  │              │            │      │                │          │                  │之。                │
├─┼───────┼──────┼───┼────────┼─────┼─────────┼──────────┤
│03│98年5月7日10時│臺南縣仁德鄉│陳泰盛│海洛因300元1次  │被告姚健生│姚健生共同販賣第一│未扣案之販賣第一級毒│
│  │14分以00000000│文忠路金百億│      │（以易付卡抵款）│          │級毒品，累犯，處有│品海洛因所得新臺幣參│
│  │50號行動電話聯│釣蝦場      │      │                │          │期徒刑捌年。      │佰元，應與劉嘉華連帶│
│  │絡後再隔10分  │            │      │                │          │                  │沒收之，如全部或一部│
│  │              │            │      │                │          │                  │不能沒收時，以其等財│
│  │              │            │      │                │          │                  │產連帶抵償之。門號０│
│  │              │            │      │                │          │                  │000000000號│
│  │              │            │      │                │          │                  │之行動電話壹支（含Ｓ│
│  │              │            │      │                │          │                  │ＩＭ卡壹枚）連帶沒收│
│  │              │            │      │                │          │                  │，如全部或一部不能沒│
│  │              │            │      │                │          │                  │收時，追徵其價額，或│
│  │              │            │      │                │          │                  │以其等財產連帶抵償之│
├─┼───────┼──────┼───┼────────┼─────┼─────────┼──────────┤
│04│98年5月7日12時│臺南縣仁德鄉│陳泰盛│海洛因500元1次  │被告姚健生│姚健生共同販賣第一│未扣案之販賣第一級毒│
│  │24分以00000000│文忠路金百億│      │                │          │級毒品，累犯，處有│品海洛因所得新臺幣伍│
│  │50號行動電話聯│釣蝦場      │      │                │          │期徒刑捌年。      │佰元，應與劉嘉華連帶│
│  │絡後再隔30分  │            │      │                │          │                  │沒收之，如全部或一部│
│  │              │            │      │                │          │                  │不能沒收時，以其等財│
│  │              │            │      │                │          │                  │產連帶抵償之。門號０│
│  │              │            │      │                │          │                  │000000000號│
│  │              │            │      │                │          │                  │行動電話壹支（含ＳＩ│
│  │              │            │      │                │          │                  │Ｍ卡壹枚）連帶沒收，│
│  │              │            │      │                │          │                  │如全部或一部不能沒收│
│  │              │            │      │                │          │                  │時，追徵其價額，或以│
│  │              │            │      │                │          │                  │其等財產連帶抵償之。│
├─┼───────┼──────┼───┼────────┼─────┼─────────┼──────────┤
│05│98年5月10日13 │臺南縣仁德鄉│陳泰盛│海洛因1000元1次 │被告姚健生│姚健生共同販賣第一│未扣案之販賣第一級毒│
│  │時45分以097330│文忠路金百億│      │                │          │級毒品，累犯，處有│品海洛因所得新臺幣壹│
│  │5750號行動電話│釣蝦場      │      │                │          │期徒刑捌年。      │仟元，應與劉嘉華連帶│
│  │聯絡後不久    │            │      │                │          │                  │沒收之，如全部或一部│
│  │              │            │      │                │          │                  │不能沒收時，以其等財│
│  │              │            │      │                │          │                  │產連帶抵償之。門號０│
│  │              │            │      │                │          │                  │000000000號│
│  │              │            │      │                │          │                  │行動電話壹支（含ＳＩ│
│  │              │            │      │                │          │                  │Ｍ卡壹枚）連帶沒收，│
│  │              │            │      │                │          │                  │如全部或一部不能沒收│
│  │              │            │      │                │          │                  │時，追徵其價額，或以│
│  │              │            │      │                │          │                  │其等財產連帶抵償之。│
├─┼───────┼──────┼───┼────────┼─────┼─────────┼──────────┤
│06│98年5月10日20 │臺南縣仁德鄉│陳泰盛│海洛因800元1次  │被告姚健生│姚健生共同販賣第一│未扣案之販賣第一級毒│
│  │時18分以097330│金百億釣蝦場│      │                │          │級毒品，累犯，處有│品海洛因所得新臺幣捌│
│  │5750號行動電話│            │      │                │          │期徒刑捌年。      │佰元，應與劉嘉華連帶│
│  │聯絡後不久    │            │      │                │          │                  │沒收之，如全部或一部│
│  │              │            │      │                │          │                  │不能沒收時，以其等財│
│  │              │            │      │                │          │                  │產連帶抵償之。門號０│
│  │              │            │      │                │          │                  │000000000號│
│  │              │            │      │                │          │                  │行動電話壹支（含ＳＩ│
│  │              │            │      │                │          │                  │Ｍ卡壹枚）連帶沒收，│
│  │              │            │      │                │          │                  │如全部或一部不能沒收│
│  │              │            │      │                │          │                  │時，追徵其價額，或以│
│  │              │            │      │                │          │                  │其等財產連帶抵償之。│
├─┼───────┼──────┼───┼────────┼─────┼─────────┼──────────┤
│07│98年5月11日1時│臺南市北區北│陳泰盛│海洛因1000元1次 │被告姚健生│姚健生共同販賣第一│未扣案之販賣第一級毒│
│  │14分以00000000│海釣蝦場    │      │                │          │級毒品，累犯，處有│品海洛因所得新臺幣壹│
│  │40號行動電話聯│            │      │                │          │期徒刑捌年。      │仟元，應與劉嘉華連帶│
│  │絡後不久      │            │      │                │          │                  │沒收之，如全部或一部│
│  │              │            │      │                │          │                  │不能沒收時，以其等財│
│  │              │            │      │                │          │                  │產連帶抵償之。門號０│
│  │              │            │      │                │          │                  │000000000號│
│  │              │            │      │                │          │                  │行動電話壹支（含ＳＩ│
│  │              │            │      │                │          │                  │Ｍ卡壹枚）連帶沒收，│
│  │              │            │      │                │          │                  │如全部或一部不能沒收│
│  │              │            │      │                │          │                  │時，追徵其價額，或以│
│  │              │            │      │                │          │                  │其等財產連帶抵償之。│
├─┼───────┼──────┼───┼────────┼─────┼─────────┼──────────┤
│08│98年5月11日19 │臺南縣仁德鄉│陳泰盛│海洛因800元1次  │被告姚健生│姚健生共同販賣第一│未扣案之販賣第一級毒│
│  │時52分以092645│文忠路金百億│      │                │          │級毒品，累犯，處有│品海洛因所得新臺幣捌│
│  │1640號行動電話│釣蝦場      │      │                │          │期徒刑捌年。      │佰元，應與劉嘉華連帶│
│  │聯絡後不久    │            │      │                │          │                  │沒收之，如全部或一部│
│  │              │            │      │                │          │                  │不能沒收時，以其等財│
│  │              │            │      │                │          │                  │產連帶抵償之。門號０│
│  │              │            │      │                │          │                  │000000000號│
│  │              │            │      │                │          │                  │行動電話壹支（含ＳＩ│
│  │              │            │      │                │          │                  │Ｍ卡壹枚）連帶沒收，│
│  │              │            │      │                │          │                  │如全部或一部不能沒收│
│  │              │            │      │                │          │                  │時，追徵其價額，或以│
│  │              │            │      │                │          │                  │其等財產連帶抵償之。│
├─┼───────┼──────┼───┼────────┼─────┼─────────┼──────────┤
│09│98年5月15日11 │臺南縣仁德鄉│陳泰盛│海洛因700元1次  │被告姚健生│姚健生共同販賣第一│未扣案之販賣第一級毒│
│  │時22分以092645│文忠路金百億│      │                │          │級毒品，累犯，處有│品海洛因所得新臺幣柒│
│  │1640號行動電話│釣蝦場      │      │                │          │期徒刑捌年。      │佰元，應與劉嘉華連帶│
│  │聯絡後不久    │            │      │                │          │                  │沒收之，如全部或一部│
│  │              │            │      │                │          │                  │不能沒收時，以其等財│
│  │              │            │      │                │          │                  │產連帶抵償之。門號０│
│  │              │            │      │                │          │                  │000000000號│
│  │              │            │      │                │          │                  │行動電話壹支（含ＳＩ│
│  │              │            │      │                │          │                  │Ｍ卡壹枚）連帶沒收，│
│  │              │            │      │                │          │                  │如全部或一部不能沒收│
│  │              │            │      │                │          │                  │時，追徵其價額，或以│
│  │              │            │      │                │          │                  │其等財產連帶抵償之。│
├─┼───────┼──────┼───┼────────┼─────┼─────────┼──────────┤
│10│98年5月16日8時│臺南縣仁德鄉│陳泰盛│海洛因600元1次  │被告姚健生│姚健生共同販賣第一│未扣案之販賣第一級毒│
│  │17分以00000000│文忠路金百億│      │                │          │級毒品，累犯，處有│品海洛因所得新臺幣陸│
│  │40號行動電話聯│釣蝦場      │      │                │          │期徒刑捌年。      │佰元，應與劉嘉華連帶│
│  │絡後          │            │      │                │          │                  │沒收之，如全部或一部│
│  │              │            │      │                │          │                  │不能沒收時，以其等財│
│  │              │            │      │                │          │                  │產連帶抵償之。門號０│
│  │              │            │      │                │          │                  │000000000號│
│  │              │            │      │                │          │                  │行動電話壹支（含ＳＩ│
│  │              │            │      │                │          │                  │Ｍ卡壹枚）連帶沒收，│
│  │              │            │      │                │          │                  │如全部或一部不能沒收│
│  │              │            │      │                │          │                  │時，追徵其價額，或以│
│  │              │            │      │                │          │                  │其等財產連帶抵償之。│
├─┼───────┼──────┼───┼────────┼─────┼─────────┼──────────┤
│11│98年5月16日9時│臺南縣仁德鄉│陳泰盛│海洛因800元1次  │被告姚健生│姚健生共同販賣第一│未扣案之販賣第一級毒│
│  │11分以00000000│文忠路金百億│      │                │          │級毒品，累犯，處有│品海洛因所得新臺幣捌│
│  │40號行動電話聯│釣蝦場      │      │                │          │期徒刑捌年。      │佰元，應與劉嘉華連帶│
│  │絡後不久      │            │      │                │          │                  │沒收之，如全部或一部│
│  │              │            │      │                │          │                  │不能沒收時，以其等財│
│  │              │            │      │                │          │                  │產連帶抵償之。門號０│
│  │              │            │      │                │          │                  │000000000號│
│  │              │            │      │                │          │                  │行動電話壹支（含ＳＩ│
│  │              │            │      │                │          │                  │Ｍ卡壹枚）連帶沒收，│
│  │              │            │      │                │          │                  │如全部或一部不能沒收│
│  │              │            │      │                │          │                  │時，追徵其價額，或以│
│  │              │            │      │                │          │                  │其等財產連帶抵償之。│
├─┼───────┼──────┼───┼────────┼─────┼─────────┼──────────┤
│12│98年5月16日19 │臺南市東區仁│陳泰盛│海洛因400元1次  │被告姚健生│姚健生共同販賣第一│未扣案之販賣第一級毒│
│  │時30分以092645│和路與東門路│      │                │          │級毒品，累犯，處有│品海洛因所得新臺幣肆│
│  │1640號行動電話│口廟宇前    │      │                │          │期徒刑捌年。      │佰元，應與劉嘉華連帶│
│  │聯絡後        │            │      │                │          │                  │沒收之，如全部或一部│
│  │              │            │      │                │          │                  │不能沒收時，以其等財│
│  │              │            │      │                │          │                  │產連帶抵償之。門號０│
│  │              │            │      │                │          │                  │000000000號│
│  │              │            │      │                │          │                  │行動電話壹支（含ＳＩ│
│  │              │            │      │                │          │                  │Ｍ卡壹枚）連帶沒收，│
│  │              │            │      │                │          │                  │如全部或一部不能沒收│
│  │              │            │      │                │          │                  │時，追徵其價額，或以│
│  │              │            │      │                │          │                  │其等財產連帶抵償之。│                    │
├─┼───────┼──────┼───┼────────┼─────┼─────────┼──────────┤
│13│98年5月17日14 │臺南縣仁德鄉│陳泰盛│海洛因500元1次  │被告姚健生│姚健生共同販賣第一│未扣案之販賣第一級毒│
│  │時2分以0000000│文忠路金百億│      │                │          │級毒品，累犯，處有│品海洛因所得新臺幣伍│
│  │640號行動電話 │釣蝦場      │      │                │          │期徒刑捌年。      │佰元，應與劉嘉華連帶│
│  │聯絡後不久（電│            │      │                │          │                  │沒收之，如全部或一部│
│  │話由張琭琭代接│            │      │                │          │                  │不能沒收時，以其等財│
│  │轉述）        │            │      │                │          │                  │產連帶抵償之。門號０│
│  │              │            │      │                │          │                  │000000000號│
│  │              │            │      │                │          │                  │行動電話壹支（含ＳＩ│
│  │              │            │      │                │          │                  │Ｍ卡壹枚）連帶沒收，│
│  │              │            │      │                │          │                  │如全部或一部不能沒收│
│  │              │            │      │                │          │                  │時，追徵其價額，或以│
│  │              │            │      │                │          │                  │其等財產連帶抵償之。│                    │
├─┼───────┼──────┼───┼────────┼─────┼─────────┼──────────┤
│14│98年5月17日21 │臺南縣仁德鄉│陳泰盛│海洛因1000元1次 │被告姚健生│姚健生共同販賣第一│未扣案之販賣第一級毒│
│  │時5分以0000000│文忠路金百億│      │                │          │級毒品，累犯，處有│品海洛因所得新臺幣壹│
│  │640號行動電話 │釣蝦場      │      │                │          │期徒刑捌年貳月。  │仟元，應與劉嘉華連帶│
│  │聯絡後不久    │            │      │                │          │                  │沒收之，如全部或一部│
│  │              │            │      │                │          │                  │不能沒收時，以其等財│
│  │              │            │      │                │          │                  │產連帶抵償之。門號０│
│  │              │            │      │                │          │                  │000000000號│
│  │              │            │      │                │          │                  │行動電話壹支（含ＳＩ│
│  │              │            │      │                │          │                  │Ｍ卡壹枚）連帶沒收，│
│  │              │            │      │                │          │                  │如全部或一部不能沒收│
│  │              │            │      │                │          │                  │時，追徵其價額，或以│
│  │              │            │      │                │          │                  │其等財產連帶抵償之。│                    │
├─┼───────┼──────┼───┼────────┼─────┼─────────┼──────────┤
│15│98年5月18日9時│臺南縣仁德鄉│陳泰盛│海洛因2000元1次 │被告姚健生│姚健生共同販賣第一│未扣案之販賣第一級毒│
│  │41分以00000000│文忠路金百億│      │                │          │級毒品，累犯，處有│品海洛因所得新臺幣貳│
│  │40號行動電話聯│釣蝦場      │      │                │          │期徒刑捌年肆月。  │仟元，應與劉嘉華連帶│
│  │絡後不久      │            │      │                │          │                  │沒收之，如全部或一部│
│  │              │            │      │                │          │                  │不能沒收時，以其等財│
│  │              │            │      │                │          │                  │產連帶抵償之。門號０│
│  │              │            │      │                │          │                  │000000000號│
│  │              │            │      │                │          │                  │行動電話壹支（含ＳＩ│
│  │              │            │      │                │          │                  │Ｍ卡壹枚）連帶沒收，│
│  │              │            │      │                │          │                  │如全部或一部不能沒收│
│  │              │            │      │                │          │                  │時，追徵其價額，或以│
│  │              │            │      │                │          │                  │其等財產連帶抵償之。│                    │
├─┼───────┼──────┼───┼────────┼─────┼─────────┼──────────┤
│16│98年5月8日14時│臺南市東區仁│王俊欽│安非他命1000元1 │被告姚健生│姚健生共同販賣第二│未扣案之販賣第二級毒│
│  │45分至15時32分│東街全家超商│      │次              │          │級毒品，累犯，處有│品安非他命所得新臺幣│
│  │許劉嘉華以0981│            │      │                │          │期徒刑貳年陸月。  │壹仟元，應與劉嘉華連│
│  │475600號行動電│            │      │                │          │                  │帶沒收之，如全部或一│
│  │話居中與姚健生│            │      │                │          │                  │部不能沒收時，以其等│
│  │之0000000000號│            │      │                │          │                  │財產連帶抵償之。門號│
│  │行動電話聯絡後│            │      │                │          │                  │0000000000│
│  │不久（起訴書漏│            │      │                │          │                  │及000000000│
│  │載劉嘉華居中部│            │      │                │          │                  │○號行動電話各壹支（│
│  │分）          │            │      │                │          │                  │含ＳＩＭ卡各壹枚）連│
│  │              │            │      │                │          │                  │帶沒收，如全部或一部│
│  │              │            │      │                │          │                  │不能沒收時，追徵其價│
│  │              │            │      │                │          │                  │額，或以其等財產連帶│                    │
│  │              │            │      │                │          │                  │抵償之。            │
├─┼───────┼──────┼───┼────────┼─────┼─────────┼──────────┤
│17│98年5月10日19 │臺南市東區仁│黃金明│安非他命500元1次│被告姚健生│姚健生販賣第二級毒│未扣案之販賣第二級毒│
│  │時23分許以0973│和路統一超商│      │                │          │品，累犯，處有期徒│品安非他命所得新臺幣│
│  │305750號行動電│            │      │                │          │刑貳年捌月。      │伍佰元沒收之，如全部│
│  │話聯絡後隔10幾│            │      │                │          │                  │或一部不能沒收時，以│
│  │分            │            │      │                │          │                  │其財產抵償之。門號○│
│  │              │            │      │                │          │                  │000000000號│
│  │              │            │      │                │          │                  │之行動電話話壹支（含│
│  │              │            │      │                │          │                  │ＳＩＭ卡壹枚）沒收，│
│  │              │            │      │                │          │                  │如全部或一部不能沒收│
│  │              │            │      │                │          │                  │時，追徵其價額，或以│
│  │              │            │      │                │          │                  │其財產抵償之。      │
├─┼───────┼──────┼───┼────────┼─────┼─────────┼──────────┤
│18│98年5月12日12 │臺南市北區開│黃金明│安非他命500元1次│被告姚健生│姚健生販賣第二級毒│未扣案之販賣第二級毒│
│  │時7分許以09733│元橋下      │      │                │          │品，累犯，處有期徒│品安非他命所得新臺幣│
│  │05750號行動電 │            │      │                │          │刑貳年捌月。      │伍佰元沒收之，如全部│
│  │話聯絡後隔10幾│            │      │                │          │                  │沒收之不能沒收時，以│
│  │分            │            │      │                │          │                  │其財產抵償之。門號○│
│  │              │            │      │                │          │                  │000000000號│
│  │              │            │      │                │          │                  │之行動電話壹支（含Ｓ│
│  │              │            │      │                │          │                  │ＩＭ卡壹枚）沒收，如│
│  │              │            │      │                │          │                  │全部或一部不能沒收時│
│  │              │            │      │                │          │                  │，追徵其價額，或以其│
│  │              │            │      │                │          │                  │財產抵償之。        │
│  │              │            │      │                │          │                  │                    │
├─┼───────┼──────┼───┼────────┼─────┼─────────┼──────────┤
│19│98年5月5日2時7│臺南市東區仁│吳進豐│海洛因1000元1次 │被告姚健生│姚健生販賣第一級毒│未扣案之販賣第一級毒│
│  │分以000000004 │和路統一超商│（綽號│                │          │品，累犯，處有期徒│品海洛因所得新臺幣壹│
│  │0號行動電話聯 │            │保仔，│                │          │刑捌年。          │仟元沒收之，如全部或│
│  │絡後不久      │            │持郭金│                │          │                  │一部不能沒收時，以其│
│  │              │            │山之電│                │          │                  │財產抵償之。門號○九│
│  │              │            │話買毒│                │          │                  │00000000號之│
│  │              │            │品，起│                │          │                  │行動電話壹支（含ＳＩ│
│  │              │            │訴書誤│                │          │                  │Ｍ卡壹枚）沒收，如全│
│  │              │            │載為郭│                │          │                  │部或一部不能沒收時，│
│  │              │            │金生）│                │          │                  │追徵其價額，或以其財│
│  │              │            │      │                │          │                  │產抵償之。          │
│  │              │            │      │                │          │                  │                    │
├─┼───────┼──────┼───┼────────┼─────┼─────────┼──────────┤
│20│98年5月9日9時 │臺南市東區仁│吳進豐│海洛因2000元1次 │被告姚健生│姚健生販賣第一級毒│未扣案之販賣第一級毒│
│  │58分以00000000│和路統一超商│      │                │          │品，累犯，處有期徒│品海洛因所得新臺幣貳│
│  │40號行動電話聯│            │      │                │          │刑捌年肆月。      │仟元沒收之，如全部或│
│  │絡後，約定於12│            │      │                │          │                  │一部不能沒收時，以其│
│  │時許交易      │            │      │                │          │                  │財產抵償之。門號○九│
│  │              │            │      │                │          │                  │00000000號之│
│  │              │            │      │                │          │                  │行動電話壹支（含ＳＩ│
│  │              │            │      │                │          │                  │Ｍ卡壹枚）沒收，如全│
│  │              │            │      │                │          │                  │部或一部不能沒收時，│
│  │              │            │      │                │          │                  │追徵其價額，或以其財│
│  │              │            │      │                │          │                  │產抵償之。          │
│  │              │            │      │                │          │                  │                    │
├─┼───────┼──────┼───┼────────┼─────┼─────────┼──────────┤
│21│98年5月10日22 │臺南市東區仁│吳進豐│海洛因1000元1次 │被告姚健生│姚健生販賣第一級毒│未扣案之販賣第一級毒│
│  │時18分電話聯絡│和路統一超商│      │                │          │品，累犯，處有期徒│品海洛因所得新臺幣壹│
│  │後不久（起訴書│            │      │                │          │刑捌年貳月。      │仟元沒收之，如全部或│
│  │誤載為10時18分│            │      │                │          │                  │一部不能沒收時，以其│
│  │）            │            │      │                │          │                  │財產抵償之。門號○九│
│  │              │            │      │                │          │                  │00000000號之│
│  │              │            │      │                │          │                  │行動電話壹支（含ＳＩ│
│  │              │            │      │                │          │                  │Ｍ卡壹枚）沒收，如全│
│  │              │            │      │                │          │                  │部或一部不能沒收時，│
│  │              │            │      │                │          │                  │追徵其價額，或以其財│
│  │              │            │      │                │          │                  │產抵償之。          │
│  │              │            │      │                │          │                  │                    │
├─┼───────┼──────┼───┼────────┼─────┼─────────┼──────────┤
│22│98年5月10日9時│臺南市東區德│黃俊翔│安非他命500元1次│被告姚健生│姚健生販賣第二級毒│未扣案之販賣第二級毒│
│  │51分以00000000│高厝附近    │      │                │          │品，累犯，處有期徒│品安非他命所得新臺幣│
│  │50號行動電話聯│            │      │                │          │刑貳年捌月。      │伍佰元沒收之，如全部│
│  │絡後隔15分許  │            │      │                │          │                  │或一部不能沒收時，以│
│  │              │            │      │                │          │                  │其財產抵償之。門號○│
│  │              │            │      │                │          │                  │九七三三            │
│  │              │            │      │                │          │                  │○五七五○號之行動電│
│  │              │            │      │                │          │                  │  話壹支（含ＳＩＭ卡│
│  │              │            │      │                │          │                  │  壹枚）沒收，如全部│
│  │              │            │      │                │          │                  │  或一部不能沒收時，│
│  │              │            │      │                │          │                  │  追徵其價額，或以其│
│  │              │            │      │                │          │                  │  財產抵償之。      │
├─┼───────┼──────┼───┼────────┼─────┼─────────┼──────────┤
│23│98年5月12 日2 │臺南市北區和│江凱倫│海洛因800元1次，│被告姚健生│姚健生販賣第一級毒│                    │
│  │時39分許，以電│緯路底某友人│      │嗣於交貨前，因江│          │品，未遂，累犯，處│                    │
│  │話聯絡後隔15分│住處前      │      │凱倫半路為警逮捕│          │有期徒刑貳年。    │                    │
│  │許            │（未成交）  │      │而未遂。        │          │                  │                    │
│  │              │            │      │                │          │                  │                    │
│  │              │            │      │                │          │                  │                    │
│  │              │            │      │                │          │                  │                    │
├─┼───────┼──────┼───┼────────┼─────┼─────────┼──────────┤
│24│98年5月15日12 │臺南市東區某│江凱倫│安非他命1000元1 │被告姚健生│姚健生販賣第一級毒│門號00000000│
│  │時35分許以0973│統一超商處  │      │次、海洛因2000元│          │品，未遂，累犯，處│五○號之行動電話壹支│
│  │305750號行動電│（未成交）  │      │1次，未遂。（係 │          │有期徒刑參年貳月。│（含ＳＩＭ卡壹枚）沒│
│  │話聯絡後10分許│            │      │一行為同時觸犯販│          │                  │收，如全部或一部不能│
│  │              │            │      │賣第一級毒品及第│          │                  │沒收時，追徵其價額，│
│  │              │            │      │二級毒品未遂之想│          │                  │或以其財產抵償之。  │
│  │              │            │      │像競合犯）      │          │                  │                    │
├─┼───────┼──────┼───┼────────┼─────┼─────────┼─────────┤
│25│98年5月18日19 │臺南市火車站│江凱倫│安非他命1000元1 │被告姚健生│姚健生販賣第一級毒│門號0000000│
│  │時33分許以0973│附近「85度C │      │次 、海洛因500元│          │品，未遂，累犯，處│七五○號之行動電話│
│  │305750號行動電│」處        │      │1次，未遂。（係 │          │有期徒刑參年貳月。│壹支（含ＳＩＭ卡壹│
│  │話聯絡後隔20分│（未成交）  │      │一行為同時觸犯販│          │                  │枚）沒收，如全部或│
│  │              │            │      │賣第一級毒品及第│          │                  │一部不能沒收時，追│
│  │              │            │      │二級毒品未遂之想│          │                  │徵其價額，或以其財│
│  │              │            │      │像競合犯）      │          │                  │產抵償之。        │
└─┴───────┴──────┴───┴────────┴─────┴─────────┴─────────┘
附表三（即99訴1093號追加販賣部分）：
┌─┬───────┬──────┬───┬────────┬───────┬────────┐
│編│   時    間   │  地點      │買毒者│毒品種類、次數、│  罪名及主刑  │    從  刑      │
│號│              │            │      │方法及價格（新臺│              │                │
│  │              │            │      │幣）            │              │                │
├─┼───────┼──────┼───┼────────┼───────┼────────┤
│01│97年10月17日18│台南市安南區│呂維軒│海洛因500元1次  │姚健生販賣第一│未扣案之販賣第一│
│  │時56分許至19時│海佃路1段254│      │                │級毒品，累犯，│級毒品海洛因所得│
│  │03分許以      │號樺谷飯店門│      │                │處有期徒刑捌年│新臺幣伍佰元沒收│
│  │0000000000號行│口          │      │                │。            │之，如全部或一部│
│  │動電話連絡    │            │      │                │              │不能沒收時，以其│
│  │              │            │      │                │              │財產抵償之。門號│
│  │              │            │      │                │              │00000000│
│  │              │            │      │                │              │二七號之行動電話│
│  │              │            │      │                │              │壹支（含ＳＩＭ卡│
│  │              │            │      │                │              │壹枚）沒收，如全│
│  │              │            │      │                │              │部或一部不能沒收│
│  │              │            │      │                │              │時，追徵其價額，│
│  │              │            │      │                │              │或以其財產抵償之│
│  │              │            │      │                │              │。              │
├─┼───────┼──────┼───┼────────┼───────┼────────┤
│02│97年10月18日21│台南市安南區│呂維軒│海洛因500元1次  │姚健生販賣第一│未扣案之販賣第一│
│  │時51分許至22時│海佃路1段254│      │                │級毒品，累犯，│級毒品海洛因所得│
│  │08分許以      │號樺谷飯店門│      │                │處有期徒刑捌年│新臺幣伍佰元沒收│
│  │0000000000號行│口          │      │                │。            │之，如全部或一部│
│  │動電話連絡    │            │      │                │              │不能沒收時，以其│
│  │              │            │      │                │              │財產抵償之。門號│
│  │              │            │      │                │              │00000000│
│  │              │            │      │                │              │二七號之行動電話│
│  │              │            │      │                │              │壹支（含ＳＩＭ卡│
│  │              │            │      │                │              │壹枚）沒收，如全│
│  │              │            │      │                │              │部或一部不能沒收│
│  │              │            │      │                │              │時，追徵其價額，│
│  │              │            │      │                │              │或以其財產抵償之│
│  │              │            │      │                │              │。              │
├─┼───────┼──────┼───┼────────┼───────┼────────┤
│03│97年10月24日08│台南市安南區│呂維軒│海洛因500元1次  │姚健生販賣第一│未扣案之販賣第一│
│  │時25分許至08時│海佃路1段254│      │                │級毒品，累犯，│級毒品海洛因所得│
│  │45分許以      │號樺谷飯店門│      │                │處有期徒刑捌年│新臺幣伍佰元沒收│
│  │0000000000號行│口          │      │                │。            │之，如全部或一部│
│  │動電話連絡    │            │      │                │              │不能沒收時，以其│
│  │              │            │      │                │              │財產抵償之。門號│
│  │              │            │      │                │              │00000000│
│  │              │            │      │                │              │二七號之行動電話│
│  │              │            │      │                │              │壹支（含ＳＩＭ卡│
│  │              │            │      │                │              │壹枚）沒收，如全│
│  │              │            │      │                │              │部或一部不能沒收│
│  │              │            │      │                │              │時，追徵其價額，│
│  │              │            │      │                │              │或以其財產抵償之│
│  │              │            │      │                │              │。              │
└─┴───────┴──────┴───┴────────┴───────┴────────┘
附表四（即99偵續123號、100偵續字第一０六號併案部分）：
┌─┬─────┬──────┬────┬───────────┬─────┬─────────┐
│編│時間      │地點        │所犯法條│扣案物品              │  持有者  │      備  註      │
│號│          │            │        │                      │          │                  │
├─┼─────┼──────┼────┼───────────┼─────┼─────────┤
│01│98年10月15│台南市安南區│毒品危害│第一級毒品海洛因10包 (│          │與本案判決部分欠缺│
│  │日15時20分│本淵路57巷48│防制條例│含袋重18.1 公克)、第二│被告姚健生│裁判上一罪或實質上│
│  │許        │弄口        │第5條第1│級毒品安非他命3包 ( 毛│          │一罪之關係，此部分│
│  │          │            │、2項   │重3.45公克)、行動電話4│          │應移由原審就上開漏│
│  │          │            │        │具、新臺幣69600元     │          │未審判部分併予審理│
│  │          │            │        │                      │          │。                │
└─┴─────┴──────┴────┴───────────┴─────┴─────────┘